臺灣高等法院臺南分院刑事判決　　　　99年度上訴字第1188號
上　訴　人
即　被　告　蔡進鴻
選任辯護人　劉興文律師（扶助律師）
上　訴　人
即　被　告　黃水戰
選任辯護人　吳聰億律師
上列上訴人因毒品危害防制條例案件，不服臺灣嘉義地方法院99
年度訴字第133號中華民國99年11月19日第一審判決（起訴案號
：臺灣嘉義地方法院檢察署98年度偵字第8231號、99年度偵緝字
第61號），提起上訴，本院判決如下：
    主  文
上訴駁回。
    事  實
一、蔡進鴻（綽號阿平）前因過失傷害案件，經臺灣嘉義地方法
    院於民國97年3月10日以96年度交易字第243號判決判處有期
    徒刑4月，如易科罰金，以新臺幣（下同）1, 000元折算1日
    確定，於97年8月11日易科罰金執行完畢，詎仍不知悔改，
    與黃水戰均明知甲基安非他命屬毒品危害防制條例第2條第2
    項第2款所規定之第二級毒品，不得非法持有或販賣，竟意
    圖營利，就附表編號1至13之事實，與黃水戰基於販賣第二
    級毒品甲基安非他命之犯意聯絡，由蔡進鴻交付其所有門號
    0000000000號行動電話門號予黃水戰，黃水戰將之裝在其所
    有之行動電話上，並以之作為聯絡販賣甲基安非他命之工具
    ，待黃淑滿、楊讚武、呂聰傅於附表編號1至13號所示時間
    ，以電話與黃水戰所持用之上開00000000 0 0號行動電話聯
    絡議定毒品交易金額數量後，黃水戰即告知蔡進鴻毒品交易
    之訊息，由蔡進鴻備妥約定交易之甲基安非他命數量，黃水
    戰並將黃淑滿、楊讚武、呂聰傅等人帶至附表編號1至13號
    之地點，推由蔡進鴻直接將甲基安非他命交付與黃淑滿、楊
    讚武、呂聰傅及收取價金（詳如附表）。蔡進鴻另就附表編
    號14至48之事實，單獨基於販賣第二級毒品甲基安非他命之
    犯意，以其所有門號00000000 00、000000000 0號行動電話
    作為聯絡販賣甲基安非他命之工具，於附表所示時間，與呂
    聰傅、黃明堂、黃建通、江仲洲、曾安靖、蔡志宏、蔡任傑
    等人以如附表所載方式聯絡，雙方約定毒品交易之數量及金
    額後，並於附表所列地點交付毒品甲基安非他命，並收取價
    金，蔡進鴻總計獲利108,600元，其中與黃水戰共同獲利計
    為67,700元，嗣經警實施通訊監察後循線查獲，而悉上情，
    蔡進鴻並於偵查中及審判時均自白犯罪。
二、案經臺南縣警察局移送臺灣嘉義地方法院檢察署檢察官偵查
    起訴。
    理  由
壹、程序事項
一、按被告以外之人於審判外之言詞或書面陳述，除法律有規定
    者外，不得作為證據；而於偵查中向檢察官所為之陳述，除
    顯有不可信之情況者外，得為證據，刑事訴訟法第159條第
    1項、第159條之1第2項分別定有明文。又證人、鑑定人依法
    應具結而未具結者，其證言或鑑定意見，不得作為證據，刑
    事訴訟法第158條之3固定有明文。然若檢察官非以證人身分
    傳喚而以告發人、告訴人、被害人或共犯、共同被告身分傳
    喚到庭為訊問時，其身分既非證人，即與「依法應具結」之
    要件不合，縱未命其具結，純屬檢察官調查證據職權之適法
    行使，當無違法可言。而上開不論係本案或他案在檢察官面
    前作成未經具結之陳述筆錄，係屬被告以外之人於偵查中向
    檢察官所為之陳述，本質上屬於傳聞證據，基於保障被告在
    憲法上之基本訴訟權，如已經法院傳喚到庭具結而為陳述，
    並經被告之反對詰問，上開非以證人身分而在檢察官面前未
    經具結之陳述筆錄，除顯有不可信之情況者外，得為證據（
    最高法院99年度台上字第6669號判決意旨參照）。是本件證
    人蔡進鴻於偵查中以被告身分就關係共同被告黃水戰之陳述
    ，既非以證人身分應訊，未為具結，核無違法，且蔡進鴻於
    原審及本院已改以證人身分依法具結作證，復踐行詰問程序
    ，保障被告黃水戰之訴訟權，是蔡進鴻於偵查中以被告身分
    所為之陳述，對被告黃水戰而言，應認有證據能力。至於被
    告黃水戰之選任辯護人於原審及本院均主張證人黃明堂、黃
    建通、江仲洲、蔡志宏、蔡任傑、胡志剛、呂嘉益於警詢之
    陳述無證據能力，此為被告以外之人於審判外之陳述，又無
    例外可認其有證據能力之情形，是對被告黃水戰而言，應認
    無證據能力。
二、次按刑事訴訟法第159條之2所定之傳聞例外，指被告以外之
    人於檢察事務官、司法警察官、司法警察調查中所為之陳述
    ，「與審判中不符」，且其先前之陳述，具備「可信性」及
    「必要性」二要件，始例外得適用上開規定，認其先前所為
    之陳述，為有證據能力。此所謂「與審判中不符」，係指該
    陳述之主要待證事實部分，自身前後之供述有所不符，導致
    應為相異之認定，此並包括先前之陳述詳盡，於後簡略，甚
    至改稱忘記、不知道或有正當理由而拒絕陳述（如經許可之
    拒絕證言）等實質內容已有不符者在內。所謂「可信性」要
    件，則指其陳述與審判中之陳述為比較，就陳述時之外部狀
    況予以觀察，先前之陳述係在有其可信為真實之特別情況下
    所為者而言。例如先前之陳述係出於自然之發言，審判階段
    則受到外力干擾，或供述者因自身情事之變化等情形屬之，
    與一般供述證據應具備之任意性要件有別。至所謂「必要性
    」要件，乃指就具體個案案情及相關證據予以判斷，其主要
    待證事實之存在或不存在，已無從再從同一供述者取得與先
    前相同之陳述內容，縱以其他證據替代，亦無由達到同一目
    的之情形（最高法院96年度台上字第4365號判決意旨參照）
    。本件被告黃水戰辯護人雖曾以證人黃淑滿於警詢中遭誘導
    訊問，是其警詢之陳述無證據能力云云，然其未能指明警方
    係如何誘導乙節，其已撤回此部分之主張（見本院卷第76頁
    ）。又查，證人黃淑滿於98年7月14日於警詢時證稱：向黃
    水戰購買甲基安非他命，有交易成功等語（見警卷(一)第52至
    53頁），證人楊讚武於同年月7月16日警詢筆錄證稱：98年3
    月27日通話內容是我要叫黃水戰幫我買1錢的安非他命。3月
    30日凌晨簡訊對話內容，是我跟黃水戰拿的安非他命不足量
    ，我跟他拿是4分之1錢（約0.9公克）價格為3,500元。98年
    4月3日晚上19時17分至19時45分的通話內容為我叫黃水戰幫
    我拿安非他命4分之1錢約（0.9公克）價格為3,500元等語（
    見警卷(一)第77至78頁）；證人呂聰傅於98年7月31日警詢時
    證述：跟綽號「水戰」、「阿平」之男子「當」甲基安非他
    命，300元、500元、800元、1,000元、2,000元補貼之，毒
    品量多就貼多一點錢，都以紙張包成1包計算；跟黃水戰於
    98年4月7日14時40分左右要2,000元甲基安非他命，並於當
    日18時許在齊普超市停車場，用紙張包一些，交付黃水戰約
    700元、800元，由黃水戰本人收錢，黃水戰並告知係「公加
    」，若有人問都要說是「公加」等語（見警卷(一)第88、89
    頁），然證人黃淑滿於原審審理時改證稱：係找黃水戰拜託
    其向友人「阿平」調毒品等語（見原審卷第222頁），證人
    楊讚武於原審改稱：與黃水戰合資去向蔡進鴻購買甲基安非
    他命，98年3月30日之簡訊內容係叫黃水戰去跟賣毒品的人
    要求補足不夠之毒品等語（見原審卷第174-17 5頁）。證人
    呂聰傅於原審證稱：伊並未向警方陳述黃水戰告知係「公加
    」之情形，反正就是說不是向黃水戰購買，黃水戰告知這樣
    （當）就是合夥等語（見原審卷第195、196、201頁）。則
    證人黃淑滿、楊讚武、呂聰傅於警詢及法院審理時對於是否
    係向被告黃水戰購買毒品及其相關聯之重要事實陳述，有前
    後不一致之情形。本院審酌證人黃淑滿、楊讚武、呂聰傅並
    未陳稱其於警詢中受有強暴、脅迫之情，因此其等於警詢中
    所為之陳述具有任意性，應無疑義。復參酌證人黃淑滿、楊
    讚武、呂聰傅於警詢中之證述距案發日較近，當時記憶自較
    深刻，可立即反應所知，不致因時隔日久而遺忘案情；且當
    時未直接面對被告黃水戰，較無來自被告或其他成員同庭在
    場之壓力而出於虛偽不實之指證，或事後串謀而故為迴護被
    告之機會。又證人黃滿淑滿等3人與被告黃水戰間並無仇恨
    怨隙之情形，自無憑空虛構以誣陷被告黃水戰之可能，是本
    院認證人楊讚武、黃淑滿、呂聰傅於警詢之陳述，客觀上應
    具有較可信之特別情況，又上開供述證據之取得過程並無瑕
    疵，復與本案待證事實間具有相當之關聯性，基於發見真實
    之需求，應認符合刑事訴訟法第159條之2規定之情形而有證
    據能力。
三、另被告以外之人於審判中有所在不明而無法傳喚或傳喚不到
    之情形，其於檢察事務官、司法警察官或司法警察調查中所
    為之陳述，經證明具有可信之特別情況，且為證明犯罪事實
    之存否所必要者，得為證據，刑事訴訟法第159條之3第3款
    已有明定。本件被告黃水戰辯護人主張證人曾安靖於警詢之
    之陳述為傳聞證據，無證據能力云云。查證人曾安靖於警詢
    時所為之陳述，固屬傳聞證據，然證人曾安靖於原審審理中
    經合法傳喚而傳訊不到，復經警拘提，因所在不明亦未拘獲
    ，此有嘉義縣警察局水上分局99年7月29日嘉水警偵字第
    0990073317號函檢送之拘票、報告書乙份在卷可憑（見原審
    卷第252至255頁），是證人曾安靖現已所在不明，本院審酌
    其於警詢時依法定程序指認被告，並有通訊監察譯文存卷足
    憑（見附表所示證據出處），且證人曾安靖確有施用毒品案
    件之前案紀錄，亦有臺灣高等法院被告前案紀錄表在卷可證
    （詳下述），有購買毒品以供施用之需求，足認於警詢中所
    為之陳述，客觀上具有可信之特別情況，同時亦為證明被告
    犯罪事實存否所必要，依上開規定，證人曾安靖於警詢中之
    證言，對被告黃水戰而言，自有證據能力。
四、另被告以外之人於審判外之陳述，雖不符前4條（即刑事訴
    訟法第159條之1至之4）之規定，而經當事人於審判程序同
    意作為證據，法院審酌該言詞陳述或書面陳述作成時之情況
    ，認為適當者，亦得為證據；當事人、代理人或辯護人於法
    院調查證據時，知有第159條第1項不得為證據之情形，而未
    於言詞辯論終結前聲明異議者，視為有前項之同意，此觀刑
    事訴訟法第159條之5規定甚明。本件檢察官及被告2人、辯
    護人除上開被排除之證據資料外，對本院所援引之下列其餘
    相關具傳聞性質之證據資料，均表示無意見，且迄於言詞辯
    論終結前亦未聲明異議。本院審酌該等證據資料作成時之情
    況，核無違法取證或其他瑕疵，認為以之作為證據為適當，
    自得作為證據。
貳、實體事項
甲、有罪部分
一、上開犯罪事實，業據被告蔡進鴻於偵查、原審及本院審理時
    均坦承不諱（見臺灣嘉義地方法院檢察署99年度偵緝字第61
    號卷第14頁、原審卷第122、290至303頁、本院卷第70頁反
    面、76、87、95 頁），核與證人黃淑滿、楊讚武、呂聰傅
    （下稱黃淑滿等3人）於警詢、偵查及原審之證述、證人黃
    明堂、黃建通、江仲洲、曾安靖、蔡志宏、蔡任傑（下稱黃
    明堂等6人）人於警詢證述之情節相符，並有指認犯罪嫌疑
    人紀錄表、通訊監察書、通訊監察譯文等件在卷可稽（證據
    均詳見附表所示證據出處），依該譯文內容所示，證人黃淑
    滿等3人、黃明堂等6人確有以電話進行毒品交易事宜，又證
    人黃淑滿等3人及黃明堂等6人均有施用毒品之習性，此亦有
    其等之臺灣高等法院被告前案紀錄表存卷為佐（見原審卷第
    141至153、273至277頁），即有向被告蔡進鴻購買取得甲基
    安非他命之動機與需求，足證其等證稱確有向被告蔡進鴻購
    買毒品之事實，應係與事實相符而可採信。至起訴書認附表
    編號46號證人黃明堂與被告蔡進鴻交易毒品之時間為98 年7
    月中旬某日，惟依通訊監察譯文所示，其2人交易時間為98
    年7月4日下午20時30分後某時，該次係支付1,000元，有該
    譯文可佐（見警卷(二)第113頁），起訴書所載及原審判決書
    所引附表之記載均有誤，應予更正之，惟此犯罪基本事實仍
    屬相同，對犯罪之認定不生影響，即應以此為其犯罪時間之
    認定。
二、訊據被告黃水戰固坦承卷附通訊監察譯文確係其與黃淑滿、
    楊讚武、呂聰傅等人之通話，另門號0000000000號行動電話
    門號係蔡進鴻所交付使用等情，然矢口否認有何與蔡進鴻共
    同販賣甲基安非他命予黃淑滿、楊讚武、呂聰傅之犯行，辯
    稱：伊係為幫助黃淑滿、楊讚武、呂聰傅等人解決毒癮，才
    帶領黃淑滿等人去找蔡進鴻，由黃淑滿等人與蔡進鴻直接進
    行毒品交易，伊並無參與販賣毒品之犯罪事實，且呂聰傅向
    伊「當」甲基安非命，應屬與伊合資或補償價金之意思，並
    非向伊購買毒品云云，惟查：
(一)、證人黃淑滿於98年7月14日14時28分警詢時證稱：譯文第2頁
    所示之98年3月14日係向黃水戰購買甲基安非他命3,000元，
    有完成交易；3月15日向黃水戰購買甲基安非他命10,000 元
    ；3月15日22時55分向黃水戰購買3,000元；3月17日去黃水
    戰家施用；3月18日20時26分許向黃水戰購買10,000元；3
    月19日11時29分許向黃水戰購買1,000元；同日18時53分許
    向黃水戰購買甲基安非他命；3月20日17時5分許向黃水戰購
    買甲基安非他命，忘記價格；3月21日12時59分另有向黃水
    戰購買甲基安非他命5,000元；3月22日0時39分許有向黃水
    戰購買甲基安非他命10,000元，當時完成交易是3月22日1時
    18分許，跟黃水戰交易地點都在齊普超市附近等語明確（見
    警卷(一)第52至53頁）。查，證人黃淑滿上開證述距案發日較
    近，當時記憶自較深刻，可立即反應所知，不致因時隔日久
    而遺忘案情；且當時未直接面對被告黃水戰，較無來自被告
    或其他成員同庭在場之壓力而出於虛偽不實之指證，又證人
    黃淑滿與被告黃水戰間並無仇恨怨隙之情，已據被告黃水戰
    供承明確，是其自無必要虛構事實以誣陷被告黃水戰之可能
    ，參以證人黃淑滿有施用甲基安非他命之習性，其自有購毒
    之需求，是證人黃淑滿上開之陳述應有相當之可信度。
(二)、依通訊監察譯文所示，黃淑滿（A）使用門號0000000000號
    行動電話撥打黃水戰（B）使用之門號0000000000號行動電
    話，於98年3月14日21時20分通話內容：「A：可以嗎？B：
    要拿錢還我嗎？…A：3千阿。B：妳沒拿現金過來我不要…
    我在對面算帳。A：我就去對面找你」；於同年月15日15時
    11分通話內容：「A：我要還你1萬，你聽得懂嗎？B：要等
    一下。A：半個小時會好嗎？B：我打電話問一下」；於同年
    月15日15時15分通話內容：「A：昨天那個沒了。B：黑阿，
    要等他回來。A：他去哪？B：出外。A：要晚點喔，你那邊
    也都沒有了嗎。B：黑，要晚一點」；於同年月15日18時26
    分通話內容：「B：大約再20分鐘。A：去原本那邊…麻將
     那邊」；於同年3月15日18時34分通話內容：「A ：我在路
    上，快到你那裡了。B：好」；於同年3月15日22時42分通話
    內容：「A：要拿三千還你。B：多久會到？A：我在北社尾
    這邊騎摩托車過去，在哪等你？B：省道旁那間7-11。A ：
    我到在（再）打給你」；於同年3月15日22時55 分通話內容
    ：「A：我到了。B：你在那裡等一下」；於同年3月18日20
    時14分通話內容：「A：你那邊有1萬的嗎。B：你等一下（
    背景聲，男音：小平）A：有啦…」；於同年月18日20時26
    分通話內容：「A：我要過去了，要去前面嗎？B：好」；於
    同年月19日11時29 分通話內容：「A：我等一下過去找你。
    B：要多。A：快12點了，我是怕12點那個。B：你就說要那
    個正常來就對了。A：要帶1個人過去你那找工作。B：過來
    再講」；於同年月19日18時53分通話內容：「A：我要帶4
    個人去找工作。B：嗯。A：現在喔，我到了，是要去前面還
    是後面？B：我在家。A：我就不能去你家，我知道你在家。
    B：不然你就旁邊那」；於同年3月19日19時9分之通話內容
    為：「A：到。B：好」；於同年3月20日17 時5分通話內容
    ：「A：我要拿昨天那些給你。B：好阿，我要去對面」；於
    同年月20日17時39分通話內容：「B：你什麼時候要過來？A
    ：我在路上快到了，我還帶了4 個人要找工作」；於同年3
    月20日17時45分通話內容：「A：我在齊普了」；於同年3月
    21日15時47分通話內容：「A：我等一下過去找你。B：黑。
    A：要拿5千給你。B：阿。A：5千啦。B：我可能沒，過來再
    講」；於同年3月22日0時39分通話內容：「A：我要拿1萬塊
    過去。B：現在喔。A：好嗎。B：我打電話，好啊」；於同
    年3月22日1時18分之通話內容為：「A：我到北迴。B：我災
    」等語，此有通訊監察指揮書、譯文等件附卷可稽（見附表
    編號1至9所示證據出處，譯文部分見警卷(一)第57-64頁），
    證人黃淑滿警詢所述與被告黃水戰各次交易毒品之前，確有
    以門號0000000000號行動電話與被告黃水戰聯絡，是其所述
    上開購買毒品之事實，並非毫無旁證可佐。基此，證人黃淑
    滿所證上開向被告黃水戰購買甲基安非他命之情，應信而有
    徵而可採信。
(三)、至於證人黃淑滿於99年1月7日偵查中檢察官以被告身分訊問
    時證稱：拿錢委託黃水戰向綽號「阿平」之人購買毒品，不
    認識蔡進鴻，只知道其綽號云云（見偵字第8231號卷第23頁
    ），復於原審證稱：每天都會施用甲基安非他命，是找黃水
    戰拜託其向友人「阿平」（即蔡進鴻）調貨，「阿平」拿毒
    品來時，將錢交給「阿平」；每次購買毒品都是直接與黃水
    戰聯絡，卷附通訊監察譯文內容屬實，以販賣用語跟黃水戰
    講比較快，未曾將購買毒品之錢交給黃水戰而轉交蔡進鴻，
    因為蔡進鴻不要直接交易，才必須透過黃水戰，並非與黃水
    戰合夥，實際上黃水戰並無毒品可以販賣，要向「阿平」拿
    才有，係經由黃水戰向蔡進鴻購買毒品云云（見原審卷第
    222、223、225、229、230、231、234、235頁），其雖改稱
    ：係聯絡黃水戰向「阿平」調毒品云云，然上開譯文內容並
    未見「幫忙調貨」、「幫忙向阿平拿」等語。再者，若係向
    「阿平」購買，首次由被告黃水戰聯繫，其後證人黃淑滿自
    可直接與「阿平」聯絡，被告黃水戰即可避免介入毒品買賣
    而遭受查緝，然證人黃淑滿卻每次均藉由被告黃水戰「調貨
    」，其次數高達9次，顯違常情，是否確係「調貨」，顯非
    無疑。就上開通訊監察譯文內容分析：於98年3月14日21時
    20分通話內容有：「A：3千阿。B：妳沒拿現金過來我不要
    …」等語，即被告黃水戰要求黃淑滿必須拿現金才要交易。
    同年月15日15時15分通話內容：「A：昨天那個沒了。B：
    黑阿，要等他回來。A：他去哪？B：出外。A：要晚點喔，
    你那邊也都沒有了嗎。B：黑，要晚一點」等語，即證人黃
    淑滿向被告黃水戰表示前一日（14日）的甲基安非他命已用
    完了，被告黃水戰回稱要等蔡進鴻回來才有，而且蔡進鴻因
    很晚才能回來，證人黃淑滿乃詢問被告黃水戰有無甲基安非
    他命，被告黃水戰乃告以晚一點才有（即等蔡進鴻回來才有
    ）等語。於同年3月15日22時42分通話內容：「A：要拿三千
    還你。B：多久會到？A：我在北社尾這邊騎摩托車過去，在
    哪等你？B：省道旁那間7-11。A：我到在（再）打給你」等
    語，即證人黃淑滿要拿現金予黃水戰。於同年3月18日20 時
    14分通話內容：「A：你那邊有1萬的嗎。B：你等一下（背
    景聲，男音：小平）A：有啦…」等語，即證人黃淑滿詢問
    被告黃水戰是否有1萬元之毒品，被告黃水戰詢問在場之蔡
    進鴻，於確定有貨後，進行交易（詳當日20時26分監聽譯文
    內容）。於同年月19日11時29分通話內容：「A：要帶1 個
    人過去你那找工作。B：過來再講」，同日18時53分通話內
    容：「A：我要帶4個人去找工作。B：嗯」等語，而所謂「
    幾個人」係指代表購買甲基安非他命之金額，1個人代表
    1,000元，2個人代表2,000元等情，已據證人黃淑滿證述明
    確（見警卷(一)第24頁），則上開譯文內容顯示證人黃淑滿要
    去向被告黃水戰購買1,000元及4,000元之甲基安非他命無誤
    。同年3月20日17時5分通話內容：「A：我要拿昨天那些給
    你。B：好阿，我要去對面」等語，即證人黃淑滿要給付前
    一日交易之金錢。同日17時39分通話內容：「B：你什麼時
    候要過來？A：我在路上快到了，我還帶了4個人要找工作」
    等語，亦即證人黃淑滿已出發了，而且還要再向被告黃水戰
    購買4,000元之甲基安非他命。於同年3月21日15時47分通話
    內容：「A：要拿5千給你。B：阿。A：5千啦。B：我可能沒
    ，過來再講」等語，即證人黃淑滿要向被告購買5,000元之
    毒品，但被告黃水戰表示身上無毒品。於同年3月22日0時39
    分通話內容：「A：我要拿1萬塊過去。B：現在喔。A：好嗎
    。B：我打電話，好啊」等語，即證人黃淑滿要拿1萬元前往
    交易，被告黃水戰接受此購毒之要約，並打電話聯絡蔡進鴻
    等情，依上開分析，被告黃水戰與黃淑滿議定價金（交易金
    額由1,000元-至10,000元不等）、給付價金方式（必須現金
    交易）、決定是否交易（等有貨或蔡進鴻回來始可交易），
    及交易時間地點等毒品交易之內容，足見被告黃水戰並非僅
    單純幫證人黃淑滿「調貨」，而係自行決定是否為該次之毒
    品交易，無須詢問「阿平」即蔡進鴻，而立於販賣者之地位
    無訛，輔以上開譯文所示，被告黃水戰曾提及「打電話問一
    下」、「要等他（蔡進鴻）回來」等語，可見被告黃水戰將
    證人黃淑滿欲購買毒品等情告知蔡進鴻，由蔡進鴻持以毒品
    ，被告黃水戰亦一同前往約定地點與證人黃淑滿進行毒品交
    易，要無疑義，又依證人黃淑滿於原審所述：毒品都是「阿
    平」交付，錢也是交給「阿平」，有時候黃水戰在旁邊，有
    時候是「阿平」出來，未曾將錢交給黃水戰，黃水戰亦未曾
    交付毒品給伊，拿到毒品也未分給黃水戰等情（見原審卷第
    238、239頁），是以本件係證人黃淑滿與黃水戰聯絡購買毒
    品之價格、數量及約定交易地點後，復由被告黃水戰通知蔡
    進鴻，再同前往交易地點，由蔡進鴻交付毒品予黃淑滿，並
    收取價金，則被告黃水戰確有與蔡進鴻共同販賣甲基安非他
    命予黃淑滿之事實無誤。
(四)、又被告黃水戰於警詢時係供稱：係與證人黃淑滿共同出資向
    蔡進鴻買甲基安非他命云云（見警卷(一)第21、24頁），於原
    審99年4月12日準備程序時亦供稱：伊與黃淑滿一起去向蔡
    進鴻購買毒品，蔡進鴻拿毒品給伊和黃淑滿，跟黃淑滿也有
    一起出錢過，黃淑滿拿錢給伊，伊再拿給蔡進鴻云云（見原
    審卷第72頁）。惟此其與證人黃淑滿於原審99年7月14日審
    理所述：係要求黃水戰幫忙向蔡進鴻購買毒品等情不符，已
    於前述，更與通訊監察譯文內容不符，被告黃水戰嗣乃改稱
    ：係帶領黃淑滿前去向蔡進鴻購買毒品云云（見原審卷第
    290 至292頁、本院卷第70頁），所供前後供述不一，且於
    證人黃淑滿於原審作證後，才附和證人黃淑滿證詞，更徵其
    辯解反覆而無憑信，實難採信。
(五)、證人楊讚武於98年7月16日警詢時已證稱：98年3月27日通訊
    監察譯文係叫黃水戰幫忙買1錢（3.75公克）之甲基安非他
    命，地點在齊普超市旁；於98年3月30日簡訊譯文是指伊跟
    黃水戰拿取之甲基安非他命數量不足；98年4月3日19時17分
    至19時45分所示通聯譯文係叫黃水戰幫忙拿4分之1錢（約
    0.9公克）之甲基安非他命，價格為3,500元，地點在嘉義縣
    水上鄉省道旁7-11超市附近等語明確（見警卷(一)第77、78頁
    ）。又證人楊讚武（A）使用門號0000000000號行動電話撥
    打黃水戰（B）使用之門號0000000000號行動電話，於98年3
    月27日17時6分之通話內容：「A：你朋友也很沒意思，為什
    麼讓你在這邊等。B：你沒叫他們去停車場等，我有看到你
    們。A：好」；同年3月30日1時12分46秒，證人楊讚武發簡
    訊「07而已還是忙中有錯」，被告黃水戰於同日1時16分14
    秒回傳簡訊「不可能」等語。同年4月3日19時17分54秒通話
    內容：「…B：你說要加是要加怎樣的？A：再加一個，剛剛
    不是跟你叫一個？B：嗯。A：對啊，再加一個一樣的啊。B
    ：問題你錢沒有給我，人家現在不給我我要怎麼那個。A：
    我現在要拿錢過去啦。B：可是我現在身上都沒有耶。A：什
    麼？B：我現在身上都沒有了耶。A：那要怎麼辦？B：沒有
    啊，我打給他看看，等等馬上打給你。…」；同年4月3日19
    時27分5秒通話內容「…B：我打給你們夫妻都沒接。…你在
    哪裡？A ：我在停車場這邊啊。B：我跟你說，要等一下下
    ，他跟我說要拿過來。…我過去你那裡…」；同年4月3日19
    時33分10秒通話內容：「A：喂。B：我跟你說，你在等一下
    下，我現在在騎摩托車要過去了。A：喔，好，我就在停車
    場這邊等你。B：好。A：那你錢不收喔」；同年4月3日19時
    45分6秒通話內容：「B：好啦，我要過去了。A：我往那裡
    過去。B：往哪裡？A：後面那邊啊，不然你要怎麼分？B：
    7-11這邊好不好，沖話老嗲（音譯）的7-11好不好？A：好
    ，我往那邊過去。B：嗯。A：好」等語，此有通訊監察指揮
    書、譯文等件在卷為佐（見附表編號10至12所示證據出處）
    ，由上開通訊監察譯文所示，證人楊讚武與被告黃水戰在電
    話中討論如何增加毒品份量，被告黃水戰更責問楊讚武不給
    錢，待楊讚武表示伊有錢，要拿錢過去交易時，被告黃水戰
    又對證人楊讚武表示「現在身上都沒有」毒品，要「打給他
    （指蔡進鴻）看看」等語，於打電話確認有貨後，遂進行毒
    品交易（詳同年4月3日19時27分5秒以下之監聽譯文）。若
    被告黃水戰僅係單純帶領證人楊讚武去向蔡進鴻購買毒品，
    其2人何須討論毒品份量之事宜？被告黃水戰何須如此主動
    及熱心聯絡雙方？且若如被告黃水戰所言，僅係帶領證人楊
    讚武去交易，則被告黃水戰身上有無毒品並非重要，然被告
    黃水戰卻表示「現在身上沒有毒品，還要問看看」等語，足
    見被告黃水戰係居於販賣毒品者之立場而為回答。又販毒之
    人，其所持之毒品，不論係其本人所有，或係與人合夥，甚
    或係向他人所調得，對於購毒者而言，並非重要。本件證人
    楊讚武只要能取得毒品解癮，自不會在意毒品來源及被告黃
    水戰在毒品交易過程中所擔任之角色為何，且被告黃水戰與
    蔡進鴻就毒品交易內部分工情形，外人並非能全然了解，以
    證人楊讚武立場觀之，其主觀上會認為被告黃水戰係幫忙其
    購買毒品，亦屬自然之理，因此，自不能以其所述係叫黃水
    戰幫忙購買毒品云云，即認被告黃水戰未參與販毒之分工行
    為。復參以上開譯文所示，證人楊讚武事後以簡訊向被告黃
    水戰抱怨甲基安非他命數量不足，被告黃水戰則應以「不可
    能」等語，此與一般販毒者與購毒者就交易數量發生爭執之
    對話相同，益見被告黃水戰係居於販賣毒品之角色，否則證
    人楊讚武當不致於向其抱怨或責問。又係於合資購毒之情形
    ，於購得毒品後雙方自會於當下分算清楚。本件證人楊讚武
    係於事後以簡訊向被告黃水戰抱怨，足證被告黃水戰非與證
    人楊讚武合資購買毒品至明；況依被告黃水戰稱「不可能」
    之語氣，亦可窺見其擔任販毒之分工角色，否則其有何憑據
    聲稱不可能有毒品短少之情形？證人楊讚武嗣證稱：3月30
    日之簡訊內容係叫黃水戰去跟賣毒品的人要求補足不夠之毒
    品云云（見原審卷第174-175頁）。然此與其警詢上開所述
    係向被告黃水戰拿取之毒品數量不足等情不符，退而言之，
    縱認其於原審上開所述可採，然被告黃水戰若僅幫忙楊讚武
    解決毒癮而單純地帶其向蔡進鴻交易毒品，則被告黃水戰並
    無此義務處理毒品交易不足數量之事宜，然證人楊讚武卻叫
    被告黃水戰去要求他人（指蔡進鴻）補足數量，益可反證被
    告黃水戰於此交易模式中，確屬於重要角色，其係立居中牽
    線、協商交易內容等分工地位無誤，被告黃水戰辯稱係僅帶
    同證人楊讚武前去與蔡進鴻進行毒品交易云云，自非可採；
    再以證人楊讚武與黃淑滿係夫妻，均有施用毒品之習性，又
    皆係先以電話聯絡被告黃水戰，約定毒品價格、數量及交易
    地點，再至約定地點由蔡進鴻交付毒品，其交易模式相同，
    同案被告蔡進鴻與黃淑滿數次交易，並無遭檢舉情事，應有
    信賴，證人楊讚武即可自行與同案被告蔡進鴻聯絡購買毒品
    事宜，況證人楊讚武與蔡進鴻交易達3次，時間密接，衡以
    前情應無須再透過被告黃水戰，被告黃水戰與證人楊讚武即
    使從小認識，但並非至親，自無不顧己身遭查緝之風險，幫
    證人楊讚武聯絡蔡進鴻購買毒品，並帶同前往交易之理，是
    被告黃水戰與蔡進鴻有共同販賣毒品予證人楊讚武之事實，
    要無疑義。
(六)、至於證人楊讚武於原審雖改稱：係與黃水戰合資去向蔡進鴻
    購買毒品，看出資多少即拿多少毒品，用目測分一分，最多
    出過10,000元，忘記附表編號10至12之情形云云（見原審卷
    第169至171、178至180、182頁），然毒品係屬違禁物，警
    、調查緝甚嚴，國家刑罰甚重，價格不斐，若係合資，楊讚
    武與被告黃水戰必先於通聯時講定出資，以便向販毒者購買
    ，事後分毒品才有憑據，然譯文卻無一語提及係合資購買毒
    品，又對於合資雙方出資多寡之重要基礎事實，證人楊讚武
    無法具體說明，是否確有合資實情，不無疑問，況且被告黃
    水戰於原審審理時係供稱：陪楊讚武去跟蔡進鴻購買毒品等
    語（見原審卷第293頁），並未提及與證人楊讚武合資之情
    ，此與證人楊讚武所為證詞顯然未合，即無從由其等陳述認
    定證人楊讚武與被告黃水戰就附表編號10至12所示之購買毒
    品情事究竟係如何合資購買，反而可徵證人楊讚武所為證詞
    ，應係偏袒迴護被告黃水戰之舉，自非可採。
(七)、證人呂聰傅於98年7月31日警詢時已證稱：跟綽號「水戰」
    、「阿平」之男子「當」甲基安非他命，300元、500元、
    800元、1,000元、2,000元補貼之，毒品量多就貼多一點錢
    ，都以紙張包成1包計算；跟黃水戰於98年4月7日14時40分
    左右要2,000元甲基安非他命，並於當日18時許在齊普超市
    停車場，用紙張包一些，交付黃水戰約700元、800元，由黃
    水戰本人收錢，並告知係「公加」，若有人問都要說是「公
    加」等語（見警卷(一)第88、89頁），佐以證人呂聰傅（A）
    以其使用之00-0000000電話撥打黃水戰（B）使用之0000000
    000號行動電話，於98年4月7日14時40分4秒通話內容：「A
    ：老大你好，你有閒嗎？B：我不是有閒沒閒，我都沒有東
    西，因為人家叫我要拿現金才有辦法。A：阿丟現金阿。B：
    也是一樣沒法度，因為我要整條錢去那個。A：嗯。B：晚點
    我有遇到一個人，他有帶散的，我叫他留著，在打電話給你
    。A：我現在就暈暈的。B：我現在問問看，你要幾個人。A
    ：阿就我欠你2千，要拿過去給你啦。B：我看他有閒過來沒
    ？A：我現在馬上要過去了。B：你現在過來，我沒東西。A
    ：好啊，你問一下馬上打給我」；同日14時49分12秒通話內
    容：「A：怎樣？B：你大概半個鐘頭後從這邊過來。A：半
    個鐘頭喔，你不從我這邊來喔。B：我叫他拿到家這給我的
    。A：好啦」；同日18時19分4秒通話內容：「B：等你整個
    下午，你是要我等多久？A：睡著了。B：你從這邊過來，我
    現在在忙，沒法過去。A：你在哪？B：家裡啊，你不要從家
    裡來，你到在。A：我在（再）打公共電話給你」，此有通
    訊監察指揮書、譯文等件附卷足參（見附表編號13所載證據
    出處），依上開內容所示，被告黃水戰係向證人呂聰傅表示
    並無毒品，且必須拿現金出來才有辦法向蔡進鴻買毒品，被
    告黃水戰甚且主動詢問證人呂聰傅要買多少數量，證人呂聰
    傅隨即要前往交易，被告黃水戰告以：現在過來，伊無毒品
    可交易等語，其隨後與蔡進鴻聯絡後，再與證人呂聰傅進行
    毒品交易等情，況附表編號13所示亦係被告黃水戰將毒品親
    手交付予證人呂聰傅之情，足見被告黃水戰亦係立於販賣毒
    品者之立場而與證人呂聰傅互動，除與證人呂聰傅就買賣毒
    品之價格及數量為磋商外，並約定地點，再將蔡進鴻所交付
    之毒品交予證人呂聰傅，顯係與蔡進鴻就販賣甲基安非他命
    有分工之事實，是其與蔡進鴻共同販賣毒品，要屬無疑。
(八)、雖證人呂聰傅於原審證稱：並未向警方陳述黃水戰告知係「
    公加」之情形，反正就是說不是向黃水戰購買，黃水戰告知
    這樣（當）就是合夥云云（見原審卷第201頁），然證人呂
    聰傅於原審審理時已證稱：警詢所述屬實在等語明確（見原
    審卷第187頁），並未證述遭受不法取證情事，觀諸證人呂
    聰傅與被告黃水戰素無怨隙，當無虛偽陳述以誣陷被告黃水
    戰之必要，證人呂聰傅於被告黃水戰遭查獲後即經警方對其
    製作筆錄，考量證人呂聰傅於製作警詢筆錄時應無充裕時間
    權衡利害，且況於同日審理期日時亦稱：本欲向黃水戰買
    2,000元，但量少才給700元等語（見原審卷第195頁），可
    見證人呂聰傅係向被告黃水戰聯絡購買2,000元甲基安非他
    命，但因現金不夠，僅以700元購買，取得價值700元之毒品
    ，而被告黃水戰並對證人呂聰傅表示若遭查緝，他人問起，
    必須以「公加」回應之，即用「合資」隱匿購買實情，逃避
    刑責，此顯為其欲蓋彌彰之舉，可見並無合資之情形，益徵
    附表編號13所示，被告黃水戰應係接獲證人呂聰傅之電話聯
    絡後，告知同案被告蔡進鴻，由蔡進鴻備妥毒品，再由被告
    黃水戰持以交付予證人呂聰傅並取得價金，至為明確。
(九)、被告黃水戰雖另辯稱：伊係呂聰傅一起出資向蔡進鴻購買
    2,000元毒品，伊出資1,300元，呂聰傅出資700元，伊有告
    訴呂聰傅告知毒品係向他人拿取的，呂聰傅向伊「當」甲基
    安非命，應屬與伊合資或補償價金之意思，並非向伊購買毒
    品云云（見原審卷第73、294頁、本院卷第109頁），然被告
    黃水戰與蔡進鴻關係密切，衡情，其尚無與證人呂聰傅合資
    向蔡進鴻購買毒品之必要，況上開譯文並無一語提及係屬合
    資之情形，難認有合資情事；再者所謂「合資」購買毒品，
    對於出面向上手購買毒品再轉交者並無利可圖，且購買者原
    可依其資力之不同而增減其購買之數量，並無必須與他人合
    資購買之必要性存在，基於人類追求自己利益之本能以觀，
    一般毒品施用者大多習於利用轉手毒品之機會牟取利益，苟
    非有特殊情事，較少以所謂「合資購買」之方式取得毒品，
    雖有謂合資購買毒品份量較多，較為便宜云云，然毒品係違
    禁物，物稀價昂，貨源取得不易，並非一般滯銷商品須以打
    折或多買多送之方式促銷，毒品價格大都是決定於市場供需
    之多寡，尚難認有所謂購買較多較便宜之必然情事，因此所
    謂「合資購買毒品」，在理論上固有其存在之或然性，然依
    實際情況言，多半係基於施用毒品者彼此間具有較特殊之關
    係或交情之前提下（例如配偶、兄弟或感情極佳之朋友等）
    ，始較有存在之情形，而在不具有上述特殊關係之情形下，
    事實上較為罕見。被告黃水戰與證人呂聰傅，並無任何親屬
    關係，僅是一般之朋友，並無深厚之交情，此觀上開譯文內
    容所示，被告黃水戰要求證人呂聰傅提出現金才能為毒品交
    易即明，是本件被告黃水戰不可能與他人合資而由被告黃水
    戰出面購買毒品，再轉給證人呂聰傅之情形，被告黃水戰辯
    稱合資購買乙節，自非可採，再參以證人呂聰傅上開所述及
    其等譯文對話內容，足認被告黃水戰確有販賣毒品予證人呂
    聰傅之情。又本件參以證人蔡進鴻於原審證稱：呂聰傅買毒
    品時會再要求多給一些等語（見原審卷第216頁），於本院
    亦稱：「當」安非他命就是大約多少錢就給他，是比較不清
    楚的算法等語（見本院卷第90頁），與證人呂聰傅所證述「
    當」、「貼」等意義相同，更徵附表編號13所示呂聰傅本欲
    購買2,000元毒品，然呂聰傅僅有700元，遂交付被告黃水戰
    700元，並取得相當700元價值之甲基安非他命之情形，縱蔡
    進鴻有給予優惠而給付較多之毒品，亦屬獲利變少而已，此
    仍屬有償交易，即屬販賣無疑，被告黃水戰辯稱係合資買毒
    或證人呂聰傅之補償云云，亦非可採。
(十)、至於證人即共同被告蔡進鴻證稱：印象中黃淑滿、楊讚武曾
    和黃水戰一起來，有時候是黃水戰交錢，有時候是黃淑滿、
    楊讚武和黃水戰一起交錢，就算他們合資也不會跟伊說，毒
    品也不一定交給誰，本件與黃水戰無關云云（見原審卷第
    206、215、218頁、本院卷第70頁），然證人黃淑滿於原審
    理時證述：錢交給「阿平」，「阿平」再將毒品交給伊等語
   （見原審卷第223頁），觀諸證人黃淑滿本件向同案被告蔡
    進鴻購買毒品次數達9次，時間間隔非長，且又係女性，蔡
    進鴻對於與黃淑滿交易情形，應無記憶混淆之虞，惟蔡進鴻
    對於交易時何人交付金錢及毒品交付何人之重要基礎，竟與
    證人黃淑滿證述不符，又證人黃淑滿與楊讚武係夫妻，若第
    1次向蔡進鴻購買毒品，因與蔡進鴻並非熟識，由被告黃水
    戰介紹買賣，尚合情理，然以購買毒品係屬重大違法犯罪，
    理應避免他人知曉，衡以證人黃淑滿已向蔡進鴻購買數次後
    ，蔡進鴻對於證人黃淑滿應有信任，對於交易地點及聯絡方
    式應有所知悉，何需再透過被告黃水戰引介，徒增遭他人知
    悉而被查緝之風險，且被告黃水戰豈有甘冒遭查緝之風險，
    屢次無償代為聯絡購買毒品並於交易時在場之理，另被告
    黃水戰供稱：使用之行動電話門號0000000000號為伊自己申
    請，門號0000000000則係蔡進鴻提供給伊使用等語（見警卷
    (一)第21頁），且警詢筆錄留下之聯絡電話亦係門號00000000
    00號行動電話，亦有上開警詢筆錄在卷為佐（見警卷(一)第20
    頁），被告黃水戰既已有可供使用之行動電話，蔡進鴻何需
    交付行動電話供其使用，且使用聯絡之對象又係向蔡進鴻購
    買毒品之人，顯係蔡進鴻提供該門號供販毒之用，應無疑義
    。是同案蔡進鴻證稱：係伊單獨販賣毒品，因伊不相信黃淑
    滿夫婦，所以黃水戰帶其等來交易，與黃水戰無關云云，應
    係迴護被告黃水戰之詞，不足為採。
(十一)、本件被告黃水戰若係單純聯繫帶領證人黃淑滿、楊讚武向蔡
    進鴻購買毒品，於經歷1、2次後當可由證人黃淑滿、楊讚武
    直接向蔡進鴻直接交易，被告黃水戰殊無一再帶其2人向蔡
    進鴻購買毒品之必要，足見被告黃水戰並非只是單純地帶同
    他人向蔡進鴻購買毒品之事實，已如上述。雖同案被告蔡進
    鴻於本院審理時證稱：伊比較不信任購毒的人，所以購毒的
    人都要透過黃水戰來向伊購買云云（見本院卷第88頁反面）
    。然查，被告蔡進鴻就附表所示編號14至48號之犯罪事實，
    均係由其單獨與呂聰傅、黃明堂、黃建通、江仲洲、曾安靖
    、蔡志宏、蔡任傑等人進行毒品交易行為等情，業據其供明
    在卷；由此可見，同案被告蔡進鴻上開所述購毒品必須要透
    過黃水戰來向伊買毒云云，並非可信；再者，證人呂聰傅於
    98年4月7日（附表編號13）經由被告黃水戰向蔡進鴻購買毒
    品後，其嗣即單獨於附表編號15、16、22、45、48先後5次
    向蔡進鴻購買毒品，被告黃水戰何以不以相同模式要求楊讚
    武夫婦直接向蔡進鴻交易？同案被告蔡進鴻嗣又改稱：因呂
    聰傅與伊是水上鄉人，所以不會懷疑他，而楊讚武夫婦是外
    地人，所以要透過黃水戰來交易云云（見本院卷第90頁）。
    然查，毒販與購毒者之信任關係，並非建立在同鄉關係上，
    長期之交易始為雙方信任之基礎，是同案被告蔡進鴻證稱係
    同鄉關係才相信呂聰傅云云，自非可採。何況同案被告蔡進
    鴻設籍嘉義市○○路537之46號4樓，有其年籍資料在卷可考
    ，其與證人呂聰傅顯非同鄉之人至明，是其稱因與呂聰傅係
    同鄉之人，始基於信任關係而單獨販賣毒品予呂聰傅云云，
    顯非實在；況證人蔡任傑係住在嘉義縣東石鄉，有其年籍資
    料可考，與水上鄉並無何地緣關係，何以其未透過他人而與
    蔡進鴻進行如附表編號19、32號之毒品交易？再再顯示，蔡
    進鴻非因不信任購毒者才透過被告黃水戰引領前來交易，被
    告黃水戰與蔡進鴻顯係出於分工關係而從事販毒行為無誤。
(十二)、被告黃水戰另辯稱：證人黃淑滿於警詢時竟可以詳細指出其
    各次交易之時間為幾時幾分，但卻稱忘記於98年3月20日之
    該次交易價格，顯見其係應警員指示而草草回答，且證人黃
    淑滿於原審已證稱警詢時因緊張且供述好幾個小時，不知在
    說什麼，足見證人黃淑滿警詢所述有向伊多次購買毒品應與
    事實不符云云（見本院卷第105頁所附答辯理由）。惟查警
    方詢問證人黃淑滿前已提供通訊監察譯文供其檢視並喚起記
    憶之情，業經警詢筆錄記載明確（見警卷(一)第52頁），而證
    人黃淑滿認其確有向被告黃水戰購買毒品之主要事實，則依
    譯文所記錄之時間而遂次回答，難認係依警方指示而草草回
    答，至98年3月20日之該次交易金額其確實已經忘記，是以
    如此陳述，要屬自然之理，並無違背常理之處，且警方若有
    不當之指示，何以未令證人黃淑滿杜撰該次交易之金額？由
    此亦可反證證人黃淑滿於警詢中之證述，並非依警方指示而
    為不實之回答。又該次警詢筆錄係自當日14時28分起至同日
    15 時43分止，有該筆錄關於詢問時間之記載為憑，警方詢
    問時間為1小時15分，係在合理範圍內，當不致導致證人黃
    淑滿發生錯亂之情形，再觀以證人黃淑滿之陳述內容並無語
    意不清或前後矛盾之情形，堪認其並無情緒緊張無法正常應
    訊之情，其係在自由意識下所為至明，是被告上開所辯，應
    非可採。
(十三)、被告黃水戰又辯稱：伊從未自蔡進鴻處得到金錢或免費吸食
    甲基安非他命之好處，何以甘冒遭判處重刑之風險，可見伊
    並未參與販賣毒品云云。然共犯間販毒所得如何分配，除非
    經行為人詳細供出外，外人難以得知，此與販毒營利之認定
    同其理由（詳下述）。被告黃水戰已有多次毒品前科，有其
    前科紀錄可參，是其必然知悉帶領他人去向第三人購買毒品
    ，極可能涉及販賣毒品罪，準此，若未受有利益，何以甘冒
    遭判處重刑之風險，一再地聯絡並帶領楊讚武夫婦前去向蔡
    進鴻交易毒品？況參與販毒之原因不一而定，非僅止於現實
    獲取金錢或免費吸食毒品之利益而已，被告黃水戰非無可能
    藉此提升在蔡進鴻心目中之地位，以便日後自蔡進鴻獲得毒
    品之來源（不論供已吸食，或供己轉賣圖利）或將來得以掌
    控毒品市場或其他不為人知之理由等，尚難以其供稱並無獲
    得利益，即認其無參與販毒之意思。又凡以自己犯罪意思而
    參與犯罪，不論其所參與者，是否犯罪構成要件之行為，皆
    為刑法第28條所規定之正犯，固不待言，即以幫助他人犯罪
    之意思而參與犯罪，其所參與者，苟係犯罪構成要件之行為
    ，亦為共同正犯，必以幫助他人犯罪之意思而參與犯罪，其
    所參與者又為犯罪構成要件以外之行為，始為刑法第30條第
    1項所規定之從犯。又刑法上所謂販賣行為，係指以營利為
    目的，有償轉讓，將商品購入或賣出，有一於此，犯罪即為
    完成，故交付商品與收取價金，均屬販賣犯罪之構成要件行
    為，縱以幫助他人營利犯罪之意思，而有參與交付買賣標的
    物、收取貨款之販賣要件行為，自應論以共同正犯而非從犯
    （最高法院84年度台上字第5647號判決意旨參照），又多數
    人出於共同犯罪之意思，彼此分工協力共同實現犯罪行為，
    彼此互為補充而完成犯罪，即多數行為人基於犯意聯絡與行
    為分擔者，為共同正犯，此即學說上所稱「功能性之犯罪支
    配」；在功能性犯罪支配概念下，多數人依其角色分配共同
    協力參與構成要件之實現，其中部分行為人雖未參與構成要
    件行為之實行，但其構成要件以外行為對於犯罪目的實現具
    有不可或缺之地位，仍可成立共同正犯。又共同正犯之成員
    參與構成要件行為之實行，並不以參與整個犯罪事實全部為
    必要，即便僅參與犯罪事實之一部分，或僅參與共同行為之
    某一階段，亦無礙於共同正犯之成立（最高法院96年度台上
    字第6141號判決意旨參照）。本件被告黃水戰就附表編號1
    至13所示犯行，除持蔡進鴻交付使用之行動電話與證人黃淑
    滿、楊讚武、呂聰傅聯絡購買毒品之價錢與數量等事宜，復
    由蔡進鴻備妥毒品，再由被告黃水戰與證人黃淑滿、楊讚武
    約定交易地點，並一起至約定地點，由蔡進鴻交付毒品，收
    取價金，顯以自己犯罪而參與販賣毒品之行為；而證人呂聰
    傅購買之毒品係由被告黃水戰交付之，被告黃水戰交付毒品
    之行為即係參與構成犯罪事實之一部，自屬分擔實施犯罪行
    為，均為共同正犯。
三、又刑法上所謂販賣行為，係指以營利為目的，有償轉讓，將
    商品購入或賣出，有一於此，犯罪即為完成，故交付商品與
    收取價金，均屬販賣犯罪之構成要件行為，縱以幫助他人營
    利犯罪之意思，而有參與交付買賣標的物、收取貨款之販賣
    要件行為，自應論以共同正犯而非從犯。販賣毒品之所謂販
    賣行為，係行為人基於營利之目的，而販入或賣出毒品而言
    。販賣毒品者，其主觀上須有營利之意圖，且客觀上有販賣
    之行為，即足構成，至於實際上是否已經獲利，則非所問。
    是於有償讓與他人之初，係基於營利之意思，並著手實施，
    而因故無法高於購入之原價出售，最後不得不以原價或低於
    原價讓與他人時，仍屬販賣行為，必也始終無營利之意思，
    縱以原價或低於原價有償讓與他人，方難謂為販賣行為，而
    僅得以轉讓罪論處（最高法院93年度台上字第165號判決意
    旨參照）。復衡毒品濫用，危害國民健康與社會安定日益嚴
    重，為杜絕毒品犯罪，警察機關對於販賣毒品之犯罪行為，
    嚴加查緝，無形亦造成毒品不易取得且價格昂貴，絕無可能
    甘冒被查緝而遭重罪制裁之風險，毫無獲利而為販賣毒品之
    理。是其販入之價格必較其出售之價格為低，而有從中賺取
    買賣價差牟利之意圖及事實，應屬合理認定。又販賣毒品甲
    基安非他命因係違法行為，非可公然為之，而亦無公定價格
    ，係可任意分裝增減分量，且每次買賣之價格、數量，亦隨
    時依雙方之關係深淺、資力、需求量、對行情之認知、來源
    是否充裕、查緝是否嚴緊、購買者被查獲時供述購買對象之
    可能風險之評估等因素，而異其標準，非可一概論之。從而
    販賣之利得，除非經行為人詳細供出各次所販賣之毒品之進
    價及售價，且數量俱臻明確外，實難察得其交易實情，然販
    賣者從價差或量差中牟利，方式雖異，惟其販賣行為在意圖
    營利則屬同一。從而，舉凡有償交易，除足以反證其確係另
    基於某種非圖利本意之關係外，通常尚難因無法查悉其精確
    之販入價格，作為是否高價賣出之比較，諉以無營利之意思
    而阻卻販賣犯行之追訴。是本件被告蔡進鴻與黃水戰就附表
    編號1至13所示與黃淑滿、楊讚武、呂聰傅；蔡進鴻就附表
    14 至48所示與呂聰傅、黃明堂、黃建通、江仲洲、曾安靖
    、蔡志宏、蔡任傑之交易，均明知所交付係屬甲基安非他命
    毒品，屬有償交易，被告2人與其等並無特定親密之情誼，
    若非為圖販賣以賺取價差營利，並無大費周章甘冒刑責挺而
    走險，數度向上手買入毒品之後，再以原價多次轉讓與他人
    之理，是其等應有從中賺取買賣價差之事實，顯為牟利甚明
    。
四、綜上所述，上揭證據均堪為補強證據，足以擔保被告蔡進鴻
    於偵查中及本院審理時之任意性自白與事實相符，而被告黃
    水戰所為辯解，顯屬飾卸之詞，不足採信。本件事證明確，
    被告2人犯行堪以認定，應予依法論科。
五、論罪科刑
(一)、被告蔡進鴻就附表編號1至17、黃水戰就附表編號1至13所示
    犯行後，毒品危害防制條例第4條、第17條業已修正，並於9
    8年5月20日公布，同年5月22日生效施行（司法院98年6月29
    日院臺廳刑一字第0980014643號函參照），又按犯罪在刑法
    施行前，比較裁判前之法律孰為有利於行為人時，應就罪刑
    有關之一切情形，比較其全部之結果，而為整個之適用，不
    能割裂而分別適用有利益之條文，而關於法律變更之比較適
    用原則，於比較時應就罪刑有關之共犯、未遂犯、想像競合
    犯、牽連犯、連續犯、結合犯，以及累犯加重、自首減輕暨
    其他法定加減原因（如身分加減）與加減比例等一切情形，
    本於統一性及整體性原則，綜其全部罪刑之結果而為比較（
    最高法院27年上字第2615號判例、95年5月23日刑事庭第8次
    會議決議意旨參照）。本件被告蔡進鴻、黃水戰上開犯行後
    ，毒品危害防制條例已有變更，依上開說明，亦有新舊法比
    較之必要。而修正前毒品危害防制條例第4條第2項之規定為
    ：「製造、運輸、販賣第二級毒品者，處無期徒刑或七年以
    上有期徒刑，得併科新臺幣七百萬元以下罰金」，修正後毒
    品危害防制條例第4條第2項則規定為：「製造、運輸、販賣
    第二級毒品者，處無期徒刑或七年以上有期徒刑，得併科新
    臺幣一千萬元以下罰金」。至於修正前毒品危害防制條例第
    17條之規定為：「犯第4條第1項至第4項、第5條第1項至第4
    項前段、第6條第1項至第4項、第7條第1項至第4項、第8條
    第1項至第4項、第10條或第11條第1項、第2項之罪，供出毒
    品來源，因而破獲者，得減輕其刑」，修正後毒品危害防制
    條例第17條則規定：「犯第4條至第8條、第10條或第11條之
    罪，供出毒品來源，因而查獲其他正犯或共犯者，減輕或免
    除其刑。犯第4條至第8條之罪於偵查及審判中均自白者，減
    輕其刑。」，是被告蔡進鴻所犯前揭犯行，於偵查及審判中
    均自白，認定其所犯前開之罪均應適用修正後毒品危害防制
    條例第17條第2項之規定，減輕其刑，雖同條例第4條第2項
    修正後係將得併科之罰金提高，整體比較，自以適用修正後
    之法律規定較有利於被告蔡進鴻，是依刑法第2條第1項但書
    之規定，被告蔡進鴻所犯附表編號1至17之犯行即應適用對
    其較有利之修正後毒品危害防制條例之規定論處，至於黃水
    戰並未於偵查及審判中自白犯罪，並無修正後毒品危害防制
    條例第17條之適用，則比較修正前後同條例第4條第2項之規
    定，應以適用修正前之規定較有利於被告黃水戰，是依刑法
    第2條第1項前段之規定，被告黃水戰所犯附表編號1至13之
    犯行即應適用對其較有利之修正前毒品危害防制條例之規定
    論處。
(二)、按甲基安非他命係毒品危害防制條例第2條第2項第2款所列
    之第二級毒品，依法不得持有、販賣，是核被告蔡進鴻就附
    表所示48次犯行所為，係犯修正後毒品危害防制條例第4條
    第2項之販賣第二級毒品罪；被告黃水戰就附表編號1至13
    所為，係犯修正前毒品危害防制條例第4條第2項之販賣第二
    級毒品罪，被告2人就附表編號1至13所示犯行，有犯意聯絡
    及行為分擔，為共同正犯，其等販賣甲基安非他命前持有甲
    基安非他命之低度行為，皆為其販賣之高度行為所吸收，均
    不另論罪。另被告2人先後販賣甲基安非他命48次、13次之
    各犯行間，時間明顯可分，顯為各別犯意，行為互殊，應分
    論併罰。至於公訴意旨就本件多次販賣甲基安非他命犯行認
    均應論以集合犯（見原審卷第121頁），惟94年2月2日修正
    ，95年7月1日施行之刑法，基於刑罰公平原則之考量，杜絕
    僥倖之犯罪心理，避免易致鼓勵犯罪之誤解，已刪除第56
    條連續犯之規定。該修正理由之說明，謂「對繼續犯同一罪
    名之罪者，均適用連續犯之規定論處，不無鼓勵犯罪之嫌，
    亦使國家刑罰權之行使發生不合理之現象」、「基於連續犯
    原為數罪之本質及刑罰公平原則之考量，爰刪除有關連續犯
    之規定」等語，即係將本應各自獨立評價之數罪，回歸本來
    就應賦予複數法律效果之原貌，又觀諸毒品危害防制條例所
    定販賣毒品罪之構成要件文義，實無從認定立法者本即預定
    該犯罪之本質，必有數個同種類行為而反覆實行之集合犯行
    ，故販賣毒品罪，應非集合犯之罪。就刑法修正施行後多次
    販賣毒品之犯行，採一罪一罰，始符合立法本旨（最高法院
    96年度第9次刑庭會議決議、最高法院97年度台上字第2046
    、873號判決意旨參照）。是公訴意旨關於集合犯之見解，
    容有未洽，併以說明。
(三)、被告蔡進鴻前因過失傷害案件，經原審法院判處有期徒刑4
    月，如易科罰金，以1,000元折算1日確定，於97年8月11 日
    易科罰金執行完畢，詳如犯罪事實欄所述，並有臺灣高等法
    院被告前案紀錄表1份在卷為參，其於受徒刑之執行完畢後
    ，5年以內故意再犯本件有期徒刑以上之48罪，均為累犯，
    除法定刑為無期徒刑依法不得加重外，法定刑為無期徒刑以
    外之法定有期徒刑或罰金刑部分，均應依刑法第47條第1項
    之規定，加重其刑，另其於偵查及本院審理時均自白本件販
    賣毒品犯行，詳如前述，依毒品危害防制條例第17條第2項
    之規定，就附表所示各次犯行均減輕其刑，併就累犯加重部
    分依法先加重其刑後減輕之。
六、原審以被告2人罪證明確，依修正前及修正後毒品危害防制
    條例第4條第2項、第17條第2項，刑法第28條、第47條第1項
    等規定，並審酌被告蔡進鴻國中肄業、黃水戰國中畢業之智
    識程度，不思以正途獲取所需，竟販賣甲基安非他命供他人
    施用，以圖獲利，戕害他人身體健康，且對社會治安亦有潛
    在之危害，且蔡進鴻於3個月之間，販賣次數高達48次，獲
    利108,600元，其中黃水戰共同販賣達13次，與蔡進鴻共同
    獲利67,700元，情節非輕，兼衡被告蔡進鴻犯後坦承犯行，
    被告黃水戰否認犯行，以其本件犯罪情節而論，係被告蔡進
    鴻購入毒品販賣，被告黃水戰僅負責接聽部分電話聯絡蔡進
    鴻同為出面交易毒品等分工情節，被告蔡進鴻自承與母親、
    女兒同住，待業中；被告黃水戰則陳稱與母親、兄同住，在
    代書事務所擔任助理工作之家庭、經濟狀況等一切情狀，就
    被告蔡進鴻所犯附表48罪、被告黃水戰所犯附表編號1至13
    之13罪分別量處如表所示之刑，並就被告蔡進鴻部分定應行
    刑有期徒刑8年6月；就被告黃水戰部分定應執行有期徒刑8
    年。並敘明公訴人對被告2人求刑過重，以量處如上之刑為
    適當，另以(一)被告2人就附表編號1至13各次共同販賣毒品所
    得如附表所示金錢（總計67,700元），雖均未扣案，為避免
    日後有重複沒收之情形，應依毒品危害防制條例第19條第1
    項之規定，諭知被告2人就所得部分連帶沒收，如全部或一
    部不能沒收時，以其等財產連帶抵償之，至被告蔡進鴻單獨
    所犯附表編號14至48所示販賣甲基安非他命所得（總計
    40,900 元），雖均未扣案，亦依同條例第19條第1項之規定
    ，諭知沒收，如全部或一部不能沒收時，以其財產抵償之。
    (二)被告蔡進鴻使用門號0000000000、00000000 00號行動電
    話，並交付0000000000號門號供被告黃水戰使用，用以與證
    人黃淑滿等3人聯絡販賣毒品（使用情形如附表所載），顯
    屬供犯罪所用，又上開0000000000、0000000000號行動電話
    及0000000000號SIM卡為被告蔡進鴻所有，業據其供承明白
    （見原審卷第71頁、本院卷第90頁），該00000000 00號SIM
    卡所裝之行動電話則為被告黃水戰所有（原判決誤為蔡進鴻
    所有，應更正之），亦據被告黃水戰供明在卷（見本院卷第
    76頁反面），雖未扣案，本於責任共同原則，就該00000000
    00號行動電話（含SIM卡）部分，於附表編號1至13部分，依
    毒品危害防制條例第19條第1項之規定，應於共同販賣罪名
    項下宣告沒收，又該因行動電話係特定之物，不可能如金錢
    有重複沒收之情形，是不在主文諭知「連帶」字樣，惟價額
    有重複追徵而不利於其他共同被告之疑慮，是以就該部分諭
    知如全部或一部不能沒收時，連帶追徵其價額。另就附表編
    號14至48部分，因係被告蔡進鴻單獨所犯，其所使用之上開
    00000000 00、0000000000號行動電話，亦應諭知沒收，如
    全部或一部不能沒收時，追徵其價額。核其認事用法並無違
    誤，量刑亦稱妥適，被告黃水戰提起上訴，否認犯罪，被告
    蔡進鴻則以其係單獨販賣與黃水戰無關，且量刑過重為由，
    提起上訴，然被告黃水戰犯行既有各證人之指證及監察譯文
    可佐，事證已極明確，而被告蔡進鴻確有與黃水戰犯附表
    1-13 號之犯行，已如上述，而其共計有48次販毒犯行，原
    審僅定執行刑有期徒刑8年6月，尚輕度刑之列，並無過重之
    情，被告2人上訴為無理由，應予駁回。
七、至被告黃水戰辯護人雖聲請傳喚證人呂聰傅到庭證明有關其
    是否涉及販賣毒品之事實云云，然證人呂聰傅於原審已到庭
    作證，且證述至詳，辯護人復未指出其於原審之證述有何疏
    漏而影響原判決之處，是本院認無再予傳喚之必要，併此指
    明。
乙、不另為無罪部分
一、公訴意旨略以：被告黃水戰明知甲基安非他命屬毒品危害防
    制條例所規定之第二級毒品，不得非法持有或販賣，為圖謀
    暴利，竟與蔡進鴻基於販賣第二級毒品甲基安非他命之犯意
    聯絡，自98年3月14日夜間9時36分起至同年7月19日止，於
    如附表所示之時間，以其持有使用之門號0000 000000號、
    0000000000號、0000000000號、0000000000號等行動電話門
    號作為聯絡販賣甲基安非他命之工具，待欲購買甲基安非他
    命之人，先後於如附表編號14至48所示之時間，撥打前述行
    動電話互為約定所購買毒品之數量及金額，並約定在如附表
    所示之地點進行買賣交易後，再將其非法持有之上述毒品交
    付給欲購買之人，因認被告黃水戰涉犯毒品危害防制條例第
    4條第2項之罪嫌云云。
二、按犯罪事實應依證據認定之，無證據不得認定犯罪事實；不
    能證明被告犯罪者，應諭知無罪之判決，刑事訴訟法第154
    條第2項及第301條第1項分別定有明文。又刑事訴訟法上所
    謂認定犯罪事實之證據，係指適合於被告犯罪事實之認定之
    積極證據而言，雖不以直接證據為限，間接證據亦包括在內
    ，然無論直接或間接證據，其為訴訟上之證明，須於通常一
    般之人均不致有所懷疑，而得確信其為真實之程度者，始得
    據為有罪之認定，倘其證明尚未達到此一程度，仍有合理之
    懷疑存在時，致使無從形成有罪之確信，依「罪證有疑，利
    於被告」之證據法則，即不得遽為不利被告之認定（最高法
    院76年台上字第4986號判例意旨參照）。
三、公訴意旨認被告黃水戰有附表編號14至48所示之販毒事實，
    係以係以同案被告蔡進鴻、李月雲之供述、證人黃淑滿、楊
    讚武、呂聰傅、黃明堂、黃建通、江仲洲、曾安靖、蔡志宏
    、蔡任傑、胡志剛、呂嘉益之證述及台南縣警察局刑事警察
    大隊指認犯罪嫌疑人紀錄表、通訊監察譯文等件以為論據。
四、訊據黃水戰雖坦承門號0000000000號行動電話係蔡進鴻所交
    付使用，然堅決否認有何附表編號14至48所示與蔡進鴻共同
    販賣甲基安非他命之犯行，辯稱：呂聰傅，曾安靖會以伊行
    動電話跟蔡進鴻聯絡，至於黃明堂、黃建通、江仲洲、蔡志
    宏、蔡任傑則均不認識等語。經查：
(一)、證人呂聰傅於警詢及原審審理時均證稱：附表編號15、16
    、22、45、48所示5次購買甲基安非他命係向蔡進鴻購買等
    語在卷（見警卷(一)第88頁；原審卷第201頁），並有通訊監
    察譯文附卷為據（見警卷(一)第93至99頁），而依譯文內容所
    示，證人呂聰傅係直接與同案被告蔡進鴻聯絡購買毒品事宜
    ，並且與同案被告蔡進鴻約定交易地點，亦係由蔡進鴻將毒
    品交付呂聰傅並取得價金，並無被告黃水戰參與之跡證，難
    認被告黃水戰有參與該5次販賣毒品行為。
(二)、又本件被告黃水戰之選任辯護人主張證人黃明堂、黃建通、
    江仲洲、蔡志宏、蔡任傑等人於警詢之證述並無證據能力，
    檢察官於審理時亦未聲請傳喚其等到庭作證，應認其等於警
    詢之陳述對被告黃水戰而言，並無證據能力。縱認其等之證
    述有證據能力，然觀諸證人黃明堂於警詢時證稱：除向蔡進
    鴻購買毒品外，曾受朋友請託向黃水戰問有無毒品，結果都
    沒有購買到，不曾向黃水戰購買毒品等語（見警卷第102、1
    07頁）；證人黃建通於警詢時證稱：有跟黃水戰一起施用毒
    品等語（見警卷(一)第121頁）；證人江仲洲、蔡志宏、蔡任
    傑並未證述向被告黃水戰購買毒品，僅證稱向同案被告蔡進
    鴻購買毒品等情（見附表證據出處），未述及被告黃水戰參
    與之行為態樣，亦無與被告黃水戰之通聯譯文可資佐證，至
    於證人曾安靖於警詢時證稱：有叫黃水戰幫伊買過安非他命
    1、2次，因為是朋友，知道黃水戰有毒品來源，所以請伊幫
    忙等語（見警卷第145頁），惟並無通訊監察譯文可佐，且
    不能證明係本件起訴書所示之該6次購買毒品，至於證人李
    月雲於警詢亦證稱：不知道黃水戰有無在販賣毒品等語明確
    （見警卷(一)第44頁），綜以上開證人之證詞，僅證述直接與
    同案被告蔡進鴻聯絡購買毒品，亦係與蔡進鴻交易，均未述
    及與被告黃水戰聯絡或交易，即無證據可資佐證其等向蔡進
    鴻購買毒品時，被告黃水戰究竟參與何犯罪構成要件之分擔
    行為，自難認被告黃水戰有與蔡進鴻共犯附表編號14至48
    所示販賣毒品犯行。
(三)、末公訴案件犯罪證據之蒐集，及提起公訴後，對犯罪事實之
    舉證責任及指出證明之方法，均屬公訴人之職責，原則上法
    院僅於當事人之主張及舉證範圍內進行調查證據，經法定程
    式調查證據之結果，認已足以證明犯罪事實時，始得為犯罪
    事實之認定。若其為訴訟上之證明，於通常一般人仍有合理
    之懷疑存在，尚未達於可確信其真實之程度者，在該合理懷
    疑尚未剔除前，自不能為有罪之認定。法院不得以偵查機關
    關於某種犯罪之調查不易，即放棄上開原則之堅持，致有違
    背刑事訴訟無罪推定及嚴格證明之原則，其理甚明（最高法
    院94年度臺上字第2033號判決意旨參照）。販賣毒品行為固
    有交易期間短暫、方法隱密、對像單純，致查獲不易、搜證
    困難，惟法院不得因此放棄或減低對於犯罪構成要件應予嚴
    格證明之堅持。尤其數罪併罰案件，因其所涉及之訴訟客體
    有數個以上，各個犯罪事實均須有補強證據，不得籠統為同
    一之觀察。綜前所述，本件就附表編號14至48所示犯行，並
    無證據可資佐證公訴意旨所指黃水戰與蔡進鴻共同販賣甲基
    安非他命等犯行，此外，復查無其他積極證據堪認被告黃水
    戰有公訴意旨所指犯行，此部分尚無從使本院獲得被告黃水
    戰有罪之心證，依「罪疑有利被告」之法則，應認其犯罪不
    能證明，然公訴人認此部分與上開其經論罪科刑之部分即附
    表編號1至13所示各罪具有集合犯之實質上一罪關係（見原
    審卷第121頁），就此爰不另為無罪之諭知，併此敘明。
據上論斷，應依刑事訴訟法第368條，判決如主文。
本案經檢察官謝錫和到庭執行職務。
中    華    民    國  100    年    3    月    31    日
                  刑事第五庭    審判長法  官   楊明章
                                      法  官   蔡美美
                                      法  官   黃國永
以上正本證明與原本無異。
如不服本判決應於收受送達後10日內向本院提出上訴書狀，其未
敘述上訴理由者，並得於提起上訴後10日內向本院補提理由書（
均須按他造當事人之人數附繕本）「切勿逕送上級法院」。
                                      書記官  陳淑貞
中    華    民    國  100    年    3    月    31    日
附錄本案論罪科刑法條
修正前毒品危害防制條例第4條
製造、運輸、販賣第一級毒品者，處死刑或無期徒刑；處無期徒
刑者，得併科新臺幣 1 千萬元以下罰金。
製造、運輸、販賣第二級毒品者，處無期徒刑或 7 年以上有期徒
刑，得併科新臺幣 7 百萬元以下罰金。
製造、運輸、販賣第三級毒品者，處 5 年以上有期徒刑，得併科
新臺幣 5 百萬元以下罰金。
製造、運輸、販賣第四級毒品者，處 3 年以上 10 年以下有期徒
刑，得併科新臺幣 3 百萬元以下罰金。
製造、運輸、販賣專供製造或施用毒品之器具者，處 1 年以上 7
年以下有期徒刑，得併科新臺幣 1 百萬元以下罰金。
前五項之未遂犯罰之。
毒品危害防制條例第4條
製造、運輸、販賣第一級毒品者，處死刑或無期徒刑；處無期徒
刑者，得併科新臺幣 2 千萬元以下罰金。
製造、運輸、販賣第二級毒品者，處無期徒刑或 7 年以上有期
徒刑，得併科新臺幣 1 千萬元以下罰金。
製造、運輸、販賣第三級毒品者，處 5 年以上有期徒刑，得併
科新臺幣 7 百萬元以下罰金。
製造、運輸、販賣第四級毒品者，處 3 年以上 10 年以下有期
徒刑，得併科新臺幣 3 百萬元以下罰金。
製造、運輸、販賣專供製造或施用毒品之器具者，處 1 年以上
7 年以下有期徒刑，得併科新臺幣 1 百萬元以下罰金。
前五項之未遂犯罰之。
【附表】被告2人販賣甲基安非他命犯罪事實及論罪科刑
┌─┬───┬─┬────┬───┬───────┬─────────────┐
│編│時  間│對│聯絡方式│價格/ │ 證 據 出 處  │   論    罪    科    刑   │
│號│      │象├────┤數量  │              │                          │
│  │      │  │交易地點│      │              │                          │
├─┼───┼─┼────┼───┼───────┼─────────────┤
│1 │98年3 │黃│黃淑滿使│3,000 │1.證人黃淑滿於│蔡進鴻共同販賣第二級毒品，│
│  │月14日│淑│用門號09│元    │  警詢、偵查及│累犯，處有期徒刑年柒月，│
│  │21時20│滿│00000000│      │  原審具結之證│未扣案行動電話（門號０９２│
│  │分通聯│  │號行動電│      │  述（見警卷(一)│0000000號，含ＳＩＭ│
│  │後之某│  │話撥打黃│      │  第50至54頁；│卡壹張）壹支沒收，如全部或│
│  │時許  │  │水戰使用│      │  偵查卷第22至│一部不能沒收時，與黃水戰連│
│  │（起訴│  │之門號09│      │  23頁；原審卷│帶追徵其價額，未扣案販賣毒│
│  │書誤載│  │00000000│      │  第221至240頁│品所得新臺幣仟元與黃水戰│
│  │為21時│  │號行動電│      │  ）          │連帶沒收之，如全部或一部不│
│  │36分）│  │話      │      │2.通訊監察指揮│能沒收時，以其與黃水戰之財│
│  │      │  ├────┤      │  書、通訊監察│產連帶抵償之。            │
│  │      │  │嘉義縣水│      │  譯文、指認犯│黃水戰共同販賣第二級毒品，│
│  │      │  │上鄉中興│      │  罪嫌疑人紀錄│處有期徒刑柒年貳月，未扣案│
│  │      │  │路齊普超│      │  表（見警卷(一)│行動電話（門號０９２７００│
│  │      │  │市旁    │      │  第55、57頁；│３７４５號，含ＳＩＭ卡壹張│
│  │      │  │        │      │  原審卷第26至│）壹支沒收，如全部或一部不│
│  │      │  │        │      │  至28頁）    │能沒收時，與蔡進鴻連帶追徵│
│  │      │  │        │      │              │其價額，未扣案販賣毒品所得│
│  │      │  │        │      │              │新臺幣仟元與蔡進鴻連帶沒│
│  │      │  │        │      │              │收之，如全部或一部不能沒收│
│  │      │  │        │      │              │時，以其與蔡進鴻財產連帶抵│
│  │      │  │        │      │              │償之。                    │
├─┼───┼─┼────┼───┼───────┼─────────────┤
│2 │98年3 │黃│黃淑滿使│10,000│1.證人黃淑滿於│蔡進鴻共同販賣第二級毒品，│
│  │月15日│淑│用門號09│元    │  警詢、偵查及│累犯，處有期徒刑年捌月，│
│  │18時34│滿│00000000│      │  原審具結之證│未扣案行動電話（門號０９２│
│  │分通聯│  │號行動電│      │  述（見警卷(一)│0000000號，含ＳＩＭ│
│  │後之某│  │話撥打黃│      │  第50至54頁；│卡壹張）壹支沒收，如全部或│
│  │時許  │  │水戰使用│      │  偵查卷第22至│一部不能沒收時，與黃水戰連│
│  │（起訴│  │之門號09│      │  23頁；原審卷│帶追徵其價額，未扣案販賣毒│
│  │書誤載│  │00000000│      │  第221至240頁│品所得新臺幣壹萬元與黃水戰│
│  │為18時│  │號行動電│      │  ）          │連帶沒收之，如全部或一部不│
│  │50分）│  │話      │      │2.通訊監察指揮│能沒收時，以其與黃水戰之財│
│  │      │  ├────┤      │  書、通訊監察│產連帶抵償之。            │
│  │      │  │嘉義縣水│      │  譯文、指認犯│黃水戰共同販賣第二級毒品，│
│  │      │  │上鄉中興│      │  罪嫌疑人紀錄│處有期徒刑柒年貳月，未扣案│
│  │      │  │路齊普超│      │  表（見警卷(一)│行動電話（門號０９２７００│
│  │      │  │市旁    │      │  第55、57頁；│３７４５號，含ＳＩＭ卡壹張│
│  │      │  │        │      │  原審卷第26至│）壹支沒收，如全部或一部不│
│  │      │  │        │      │  28頁）      │能沒收時，與蔡進鴻連帶追徵│
│  │      │  │        │      │              │其價額，未扣案販賣毒品所得│
│  │      │  │        │      │              │新臺幣壹萬元與蔡進鴻連帶沒│
│  │      │  │        │      │              │收之，如全部或一部不能沒收│
│  │      │  │        │      │              │時，以其與蔡進鴻財產連帶抵│
│  │      │  │        │      │              │償之。                    │
├─┼───┼─┼────┼───┼───────┼─────────────┤
│3 │98年3 │黃│黃淑滿使│3,000 │1.證人黃淑滿於│蔡進鴻共同販賣第二級毒品，│
│  │月15日│淑│用門號09│元    │  警詢、偵查及│累犯，處有期徒刑年柒月，│
│  │22時55│滿│00000000│      │  原審具結之證│未扣案行動電話（門號０９２│
│  │分通聯│  │號行動電│      │  述（見警卷(一)│0000000號，含ＳＩＭ│
│  │後之某│  │話撥打黃│      │  第50至54頁；│卡壹張）壹支沒收，如全部或│
│  │時許  │  │水戰使用│      │  偵查卷第22至│一部不能沒收時，與黃水戰連│
│  │      │  │之門號09│      │  23頁；原審卷│帶追徵其價額，未扣案販賣毒│
│  │      │  │00000000│      │  第221至240頁│品所得新臺幣仟元與黃水戰│
│  │      │  │號行動電│      │  ）          │連帶沒收之，如全部或一部不│
│  │      │  │話      │      │2.通訊監察指揮│能沒收時，以其與黃水戰之財│
│  │      │  ├────┤      │  書、通訊監察│產連帶抵償之。            │
│  │      │  │嘉義縣水│      │  譯文、指認犯│黃水戰共同販賣第二級毒品，│
│  │      │  │上鄉省道│      │  罪嫌疑人紀錄│處有期徒刑柒年貳月，未扣案│
│  │      │  │7-11超商│      │  表（見警卷(一)│行動電話（門號０９２７００│
│  │      │  │旁      │      │  第55、58頁；│３７４５號，含ＳＩＭ卡壹張│
│  │      │  │        │      │  原審卷第26至│）壹支沒收，如全部或一部不│
│  │      │  │        │      │  至28頁）    │能沒收時，與蔡進鴻連帶追徵│
│  │      │  │        │      │              │其價額，未扣案販賣毒品所得│
│  │      │  │        │      │              │新臺幣仟元與蔡進鴻連帶沒│
│  │      │  │        │      │              │收之，如全部或一部不能沒收│
│  │      │  │        │      │              │時，以其與蔡進鴻財產連帶抵│
│  │      │  │        │      │              │償之。                    │
├─┼───┼─┼────┼───┼───────┼─────────────┤
│4 │98年3 │黃│黃淑滿使│10,000│1.證人黃淑滿於│蔡進鴻共同販賣第二級毒品，│
│  │月18日│淑│用門號09│元    │  警詢、偵查及│累犯，處有期徒刑年捌月，│
│  │20時26│滿│00000000│      │  原審具結之證│未扣案行動電話（門號０９２│
│  │分通聯│  │號行動電│      │  述（見警卷(一)│0000000號，含ＳＩＭ│
│  │後之某│  │話撥打黃│      │  第50至54頁；│卡壹張）壹支沒收，如全部或│
│  │時許  │  │水戰使用│      │  偵查卷第22至│一部不能沒收時，與黃水戰連│
│  │      │  │之門號09│      │  23頁；原審卷│帶追徵其價額，未扣案販賣毒│
│  │      │  │00000000│      │  第221至240頁│品所得新臺幣壹萬元與黃水戰│
│  │      │  │號行動電│      │  ）          │連帶沒收之，如全部或一部不│
│  │      │  │話      │      │2.通訊監察指揮│能沒收時，以其與黃水戰之財│
│  │      │  ├────┤      │  書、通訊監察│產連帶抵償之。            │
│  │      │  │嘉義縣水│      │  譯文、指認犯│黃水戰共同販賣第二級毒品，│
│  │      │  │上鄉中興│      │  罪嫌疑人紀錄│處有期徒刑柒年貳月，未扣案│
│  │      │  │路齊普超│      │  表（見警卷(一)│行動電話（門號０９２７００│
│  │      │  │市旁    │      │  第55、61頁；│３７４５號，含ＳＩＭ卡壹張│
│  │      │  │        │      │  原審卷第26至│）壹支沒收，如全部或一部不│
│  │      │  │        │      │  至28頁）    │能沒收時，與蔡進鴻連帶追徵│
│  │      │  │        │      │              │其價額，未扣案販賣毒品所得│
│  │      │  │        │      │              │新臺幣壹萬元與蔡進鴻連帶沒│
│  │      │  │        │      │              │收之，如全部或一部不能沒收│
│  │      │  │        │      │              │時，以其與蔡進鴻財產連帶抵│
│  │      │  │        │      │              │償之。                    │
├─┼───┼─┼────┼───┼───────┼─────────────┤
│5 │98年3 │黃│黃淑滿使│1,000 │1.證人黃淑滿於│蔡進鴻共同販賣第二級毒品，│
│  │月19日│淑│用門號09│元    │  警詢、偵查及│累犯，處有期徒刑年柒月，│
│  │11時29│滿│00000000│      │  原審具結之證│未扣案行動電話（門號０９２│
│  │分通聯│  │號行動電│      │  述（見警卷(一)│0000000號，含ＳＩＭ│
│  │後之某│  │話撥打黃│      │  第50至54頁；│卡壹張）壹支沒收，如全部或│
│  │時許  │  │水戰使用│      │  偵查卷第22至│一部不能沒收時，與黃水戰連│
│  │      │  │之門號09│      │  23頁；原審卷│帶追徵其價額，未扣案販賣毒│
│  │      │  │00000000│      │  第221至240頁│品所得新臺幣壹仟元與黃水戰│
│  │      │  │號行動電│      │  ）          │連帶沒收之，如全部或一部不│
│  │      │  │話      │      │2.通訊監察指揮│能沒收時，以其與黃水戰之財│
│  │      │  ├────┤      │  書、通訊監察│產連帶抵償之。            │
│  │      │  │嘉義縣水│      │  譯文、指認犯│黃水戰共同販賣第二級毒品，│
│  │      │  │上鄉中興│      │  罪嫌疑人紀錄│處有期徒刑柒年貳月，未扣案│
│  │      │  │路齊普超│      │  表（見警卷(一)│行動電話（門號０９２７００│
│  │      │  │市旁    │      │  第55、61頁；│３７４５號，含ＳＩＭ卡壹張│
│  │      │  │        │      │  原審卷第26至│）壹支沒收，如全部或一部不│
│  │      │  │        │      │  至28頁）    │能沒收時，與蔡進鴻連帶追徵│
│  │      │  │        │      │              │其價額，未扣案販賣毒品所得│
│  │      │  │        │      │              │新臺幣壹仟元與蔡進鴻連帶沒│
│  │      │  │        │      │              │收之，如全部或一部不能沒收│
│  │      │  │        │      │              │時，以其與蔡進鴻財產連帶抵│
│  │      │  │        │      │              │償之。                    │
├─┼───┼─┼────┼───┼───────┼─────────────┤
│6 │98年3 │黃│黃淑滿使│4,000 │1.證人黃淑滿於│蔡進鴻共同販賣第二級毒品，│
│  │月19日│淑│用門號09│元    │  警詢、偵查及│累犯，處有期徒刑年柒月，│
│  │19時9 │滿│00000000│      │  原審具結之證│未扣案行動電話（門號０９２│
│  │分通聯│  │號行動電│      │  述（見警卷(一)│0000000號，含ＳＩＭ│
│  │後之某│  │話撥打黃│      │  第50至54頁；│卡壹張）壹支沒收，如全部或│
│  │時許  │  │水戰使用│      │  偵查卷第22至│一部不能沒收時，與黃水戰連│
│  │      │  │之門號09│      │  23頁；原審卷│帶追徵其價額，未扣案販賣毒│
│  │      │  │00000000│      │  第221至240頁│品所得新臺幣肆仟元與黃水戰│
│  │      │  │號行動電│      │  ）          │連帶沒收之，如全部或一部不│
│  │      │  │話      │      │2.通訊監察指揮│能沒收時，以其與黃水戰之財│
│  │      │  ├────┤      │  書、通訊監察│產連帶抵償之。            │
│  │      │  │嘉義縣水│      │  譯文、指認犯│黃水戰共同販賣第二級毒品，│
│  │      │  │上鄉中興│      │  罪嫌疑人紀錄│處有期徒刑柒年貳月，未扣案│
│  │      │  │路齊普超│      │  表（見警卷(一)│行動電話（門號０９２７００│
│  │      │  │市旁    │      │  第55、62頁；│３７４５號，含ＳＩＭ卡壹張│
│  │      │  │        │      │  原審卷第26至│）壹支沒收，如全部或一部不│
│  │      │  │        │      │  至28頁）    │能沒收時，與蔡進鴻連帶追徵│
│  │      │  │        │      │              │其價額，未扣案販賣毒品所得│
│  │      │  │        │      │              │新臺幣肆仟元與蔡進鴻連帶沒│
│  │      │  │        │      │              │收之，如全部或一部不能沒收│
│  │      │  │        │      │              │時，以其與蔡進鴻財產連帶抵│
│  │      │  │        │      │              │償之。                    │
├─┼───┼─┼────┼───┼───────┼─────────────┤
│7 │98年3 │黃│黃淑滿使│4,000 │1.證人黃淑滿於│蔡進鴻共同販賣第二級毒品，│
│  │月20日│淑│用門號09│元    │  警詢、偵查及│累犯，處有期徒刑年柒月，│
│  │17時45│滿│00000000│      │  原審具結之證│未扣案行動電話（門號０９２│
│  │分通聯│  │號行動電│      │  述（見警卷(一)│0000000號，含ＳＩＭ│
│  │後之某│  │話撥打黃│      │  第50至54頁；│卡壹張）壹支沒收，如全部或│
│  │時許  │  │水戰使用│      │  偵查卷第22至│一部不能沒收時，與黃水戰連│
│  │      │  │之門號09│      │  23頁；原審卷│帶追徵其價額，未扣案販賣毒│
│  │      │  │00000000│      │  第221至240頁│品所得新臺幣肆仟元與黃水戰│
│  │      │  │號行動電│      │  ）          │連帶沒收之，如全部或一部不│
│  │      │  │話      │      │2.通訊監察指揮│能沒收時，以其與黃水戰之財│
│  │      │  ├────┤      │  書、通訊監察│產連帶抵償之。            │
│  │      │  │嘉義縣水│      │  譯文、指認犯│黃水戰共同販賣第二級毒品，│
│  │      │  │上鄉中興│      │  罪嫌疑人紀錄│處有期徒刑柒年貳月，未扣案│
│  │      │  │路齊普超│      │  表（見警卷(一)│行動電話（門號０９２７００│
│  │      │  │市旁    │      │  第55、63頁；│３７４５號，含ＳＩＭ卡壹張│
│  │      │  │        │      │  原審卷第26至│）壹支沒收，如全部或一部不│
│  │      │  │        │      │  至28頁）    │能沒收時，與蔡進鴻連帶追徵│
│  │      │  │        │      │              │其價額，未扣案販賣毒品所得│
│  │      │  │        │      │              │新臺幣肆仟元與蔡進鴻連帶沒│
│  │      │  │        │      │              │收之，如全部或一部不能沒收│
│  │      │  │        │      │              │時，以其與蔡進鴻財產連帶抵│
│  │      │  │        │      │              │償之。                    │
├─┼───┼─┼────┼───┼───────┼─────────────┤
│8 │98年3 │黃│黃淑滿使│5,000 │1.證人黃淑滿於│蔡進鴻共同販賣第二級毒品，│
│  │月21日│淑│用門號09│元    │  警詢、偵查及│累犯，處有期徒刑年捌月，│
│  │15時47│滿│00000000│      │  原審具結之證│未扣案行動電話（門號０９２│
│  │分通聯│  │號行動電│      │  述（見警卷(一)│0000000號，含ＳＩＭ│
│  │後之某│  │話撥打黃│      │  第50至54頁；│卡壹張）壹支沒收，如全部或│
│  │時許  │  │水戰使用│      │  偵查卷第22至│一部不能沒收時，與黃水戰連│
│  │      │  │之門號09│      │  23頁；原審卷│帶追徵其價額，未扣案販賣毒│
│  │      │  │00000000│      │  第221至240頁│品所得新臺幣伍仟元與黃水戰│
│  │      │  │號行動電│      │  ）          │連帶沒收之，如全部或一部不│
│  │      │  │話      │      │2.通訊監察指揮│能沒收時，以其與黃水戰之財│
│  │      │  ├────┤      │  書、通訊監察│產連帶抵償之。            │
│  │      │  │嘉義縣水│      │  譯文、指認犯│黃水戰共同販賣第二級毒品，│
│  │      │  │上鄉中興│      │  罪嫌疑人紀錄│處有期徒刑柒年貳月，未扣案│
│  │      │  │路齊普超│      │  表（見警卷(一)│行動電話（門號０９２７００│
│  │      │  │市旁    │      │  第55、64頁；│３７４５號，含ＳＩＭ卡壹張│
│  │      │  │        │      │  原審卷第26至│）壹支沒收，如全部或一部不│
│  │      │  │        │      │  至28頁）    │能沒收時，與蔡進鴻連帶追徵│
│  │      │  │        │      │              │其價額，未扣案販賣毒品所得│
│  │      │  │        │      │              │新臺幣伍仟元與蔡進鴻連帶沒│
│  │      │  │        │      │              │收之，如全部或一部不能沒收│
│  │      │  │        │      │              │時，以其與蔡進鴻財產連帶抵│
│  │      │  │        │      │              │償之。                    │
├─┼───┼─┼────┼───┼───────┼─────────────┤
│9 │98年3 │黃│黃淑滿使│10,000│1.證人黃淑滿於│蔡進鴻共同販賣第二級毒品，│
│  │月22日│淑│用門號09│元    │  警詢、偵查及│累犯，處有期徒刑年捌月，│
│  │1時18 │滿│00000000│      │  原審具結之證│未扣案行動電話（門號０９２│
│  │分通聯│  │號行動電│      │  述（見警卷(一)│0000000號，含ＳＩＭ│
│  │後之某│  │話撥打黃│      │  第50至54頁；│卡壹張）壹支沒收，如全部或│
│  │時許  │  │水戰使用│      │  偵查卷第22至│一部不能沒收時，與黃水戰連│
│  │      │  │之門號09│      │  23頁；原審卷│帶追徵其價額，未扣案販賣毒│
│  │      │  │00000000│      │  第221至240頁│品所得新臺幣壹萬元與黃水戰│
│  │      │  │號行動電│      │  ）          │連帶沒收之，如全部或一部不│
│  │      │  │話      │      │2.通訊監察指揮│能沒收時，以其與黃水戰之財│
│  │      │  ├────┤      │  書、通訊監察│產連帶抵償之。            │
│  │      │  │嘉義縣水│      │  譯文、指認犯│黃水戰共同販賣第二級毒品，│
│  │      │  │上鄉中興│      │  罪嫌疑人紀錄│處有期徒刑柒年貳月，未扣案│
│  │      │  │路齊普超│      │  表（見警卷(一)│行動電話（門號０９２７００│
│  │      │  │市旁    │      │  第55、64頁；│３７４５號，含ＳＩＭ卡壹張│
│  │      │  │（起訴書│      │  原審卷第26至│）壹支沒收，如全部或一部不│
│  │      │  │誤載為7-│      │  至28頁）    │能沒收時，與蔡進鴻連帶追徵│
│  │      │  │11超商）│      │              │其價額，未扣案販賣毒品所得│
│  │      │  │        │      │              │新臺幣壹萬元與蔡進鴻連帶沒│
│  │      │  │        │      │              │收之，如全部或一部不能沒收│
│  │      │  │        │      │              │時，以其與蔡進鴻財產連帶抵│
│  │      │  │        │      │              │償之。                    │
├─┼───┼─┼────┼───┼───────┼─────────────┤
│10│98年3 │楊│楊讚武使│10,000│1.證人楊讚武於│蔡進鴻共同販賣第二級毒品，│
│  │月27日│讚│用門號09│元/3.5│  警詢、偵查及│累犯，處有期徒刑年捌月，│
│  │17時6 │武│00000000│7公克 │  原審具結之證│未扣案行動電話（門號０９２│
│  │分通聯│  │號行動電│（公訴│  述（見警卷(一)│0000000號，含ＳＩＭ│
│  │後之某│  │話撥打黃│意旨漏│  第75至79頁；│卡壹張）壹支沒收，如全部或│
│  │時許  │  │水戰使用│載價格│  偵查卷第23至│一部不能沒收時，與黃水戰連│
│  │      │  │之門號09│）    │  25頁；原審卷│帶追徵其價額，未扣案販賣毒│
│  │      │  │00000000│      │  卷第167至184│品所得新臺幣壹萬元與黃水戰│
│  │      │  │號行動電│      │  頁）        │連帶沒收之，如全部或一部不│
│  │      │  │話      │      │2.通訊監察指揮│能沒收時，以其與黃水戰之財│
│  │      │  ├────┤      │  書、通訊監察│產連帶抵償之。            │
│  │      │  │嘉義縣水│      │  譯文、指認犯│黃水戰共同販賣第二級毒品，│
│  │      │  │上鄉中興│      │  罪嫌疑人紀錄│處有期徒刑柒年貳月，未扣案│
│  │      │  │路齊普超│      │  表（見警卷(一)│行動電話（門號０９２７００│
│  │      │  │市旁    │      │  第80、81頁；│３７４５號，含ＳＩＭ卡壹張│
│  │      │  │        │      │  原審卷第26至│）壹支沒收，如全部或一部不│
│  │      │  │        │      │  28頁）      │能沒收時，與蔡進鴻連帶追徵│
│  │      │  │        │      │              │其價額，未扣案販賣毒品所得│
│  │      │  │        │      │              │新臺幣壹萬元與蔡進鴻連帶沒│
│  │      │  │        │      │              │收之，如全部或一部不能沒收│
│  │      │  │        │      │              │時，以其與蔡進鴻財產連帶抵│
│  │      │  │        │      │              │償之。                    │
├─┼───┼─┼────┼───┼───────┼─────────────┤
│11│98年3 │楊│楊讚武使│3,500 │1.證人楊讚武於│蔡進鴻共同販賣第二級毒品，│
│  │月30日│讚│用門號09│元/0.9│  警詢、偵查及│累犯，處有期徒刑年柒月，│
│  │1時16 │武│00000000│公克  │  原審具結之證│未扣案行動電話（門號０９２│
│  │分14秒│  │號行動電│      │  述（見警卷(一)│0000000號，含ＳＩＭ│
│  │發送簡│  │話撥打黃│      │  第75至79頁；│卡壹張）壹支沒收，如全部或│
│  │訊通聯│  │水戰使用│      │  偵查卷第23至│一部不能沒收時，與黃水戰連│
│  │前之某│  │之門號09│      │  25頁；原審卷│帶追徵其價額，未扣案販賣毒│
│  │時許  │  │00000000│      │  卷第167至184│品所得新臺幣仟伍佰元與黃│
│  │      │  │號行動電│      │  頁）        │水戰連帶沒收之，如全部或一│
│  │      │  │話      │      │2.通訊監察指揮│部不能沒收時，以其與黃水戰│
│  │      │  ├────┤      │  書、通訊監察│之財產連帶抵償之。        │
│  │      │  │嘉義縣水│      │  譯文、指認犯│黃水戰共同販賣第二級毒品，│
│  │      │  │上鄉中興│      │  罪嫌疑人紀錄│處有期徒刑柒年貳月，未扣案│
│  │      │  │路齊普超│      │  表（見警卷(一)│行動電話（門號０９２７００│
│  │      │  │市旁    │      │  第80、83頁；│３７４５號，含ＳＩＭ卡壹張│
│  │      │  │        │      │  原審卷第26至│）壹支沒收，如全部或一部不│
│  │      │  │        │      │  28頁）      │能沒收時，與蔡進鴻連帶追徵│
│  │      │  │        │      │              │其價額，未扣案販賣毒品所得│
│  │      │  │        │      │              │新臺幣仟伍佰元與蔡進鴻連│
│  │      │  │        │      │              │帶沒收之，如全部或一部不能│
│  │      │  │        │      │              │沒收時，以其與蔡進鴻財產連│
│  │      │  │        │      │              │帶抵償之。                │
├─┼───┼─┼────┼───┼───────┼─────────────┤
│12│98年4 │楊│楊讚武使│3,500 │1.證人楊讚武於│蔡進鴻共同販賣第二級毒品，│
│  │月3日1│讚│用門號09│元/0.9│  警詢、偵查及│累犯，處有期徒刑年柒月，│
│  │9時45 │武│00000000│公克  │  原審具結之證│未扣案行動電話（門號０９２│
│  │分6秒 │  │號行動電│      │  述（見警卷(一)│0000000號，含ＳＩＭ│
│  │通聯後│  │話撥打黃│      │  第75至79頁；│卡壹張）壹支沒收，如全部或│
│  │之某時│  │水戰使用│      │  偵查卷第23至│一部不能沒收時，與黃水戰連│
│  │許    │  │之門號09│      │  25頁；原審卷│帶追徵其價額，未扣案販賣毒│
│  │      │  │00000000│      │  第167至184頁│品所得新臺幣仟伍佰元與黃│
│  │      │  │號行動電│      │  ）          │水戰連帶沒收之，如全部或一│
│  │      │  │話      │      │2.通訊監察指揮│部不能沒收時，以其與黃水戰│
│  │      │  ├────┤      │  書、通訊監察│之財產連帶抵償之。        │
│  │      │  │嘉義縣水│      │  譯文、指認犯│黃水戰共同販賣第二級毒品，│
│  │      │  │上鄉省道│      │  罪嫌疑人紀錄│處有期徒刑柒年貳月，未扣案│
│  │      │  │7-11超商│      │  表（見警卷(一)│行動電話（門號０９２７００│
│  │      │  │旁      │      │  第80、84頁；│３７４５號，含ＳＩＭ卡壹張│
│  │      │  │        │      │  原審卷第26至│）壹支沒收，如全部或一部不│
│  │      │  │        │      │  28頁）      │能沒收時，與蔡進鴻連帶追徵│
│  │      │  │        │      │              │其價額，未扣案販賣毒品所得│
│  │      │  │        │      │              │新臺幣仟伍佰元與蔡進鴻連│
│  │      │  │        │      │              │帶沒收之，如全部或一部不能│
│  │      │  │        │      │              │沒收時，以其與蔡進鴻財產連│
│  │      │  │        │      │              │帶抵償之。                │
├─┼───┼─┼────┼───┼───────┼─────────────┤
│13│98年4 │呂│呂聰傅使│700元 │1.證人呂聰傅於│蔡進鴻共同販賣第二級毒品，│
│  │月7日1│聰│用門號09│      │  警詢、偵查及│累犯，處有期徒刑年柒月，│
│  │8時19 │傅│00000000│      │  原審具結之證│未扣案行動電話（門號０９２│
│  │分4秒 │  │號行動電│      │  述（見警卷(一)│0000000號，含ＳＩＭ│
│  │通聯後│  │話撥打黃│      │  第87至91頁；│卡壹張）壹支沒收，如全部或│
│  │之某時│  │水戰使用│      │  交查字第2630│一部不能沒收時，與黃水戰連│
│  │許    │  │之門號09│      │  號卷第7頁； │帶追徵其價額，未扣案販賣毒│
│  │      │  │00000000│      │  原審卷第184 │品所得新臺幣柒佰元與黃水戰│
│  │      │  │號行動電│      │  至202頁）   │連帶沒收之，如全部或一部不│
│  │      │  │話      │      │2.通訊監察指揮│能沒收時，以其與黃水戰之財│
│  │      │  ├────┤      │  書、通訊監察│產連帶抵償之。            │
│  │      │  │嘉義縣水│      │  譯文、指認犯│黃水戰共同販賣第二級毒品，│
│  │      │  │上鄉中興│      │  罪嫌疑人紀錄│處有期徒刑柒年貳月，未扣案│
│  │      │  │路齊普超│      │  表（見警卷(一)│行動電話（門號０９２７００│
│  │      │  │市旁    │      │  第92、93頁；│３７４５號，含ＳＩＭ卡壹張│
│  │      │  │        │      │  原審卷第29至│）壹支沒收，如全部或一部不│
│  │      │  │        │      │  31頁）      │能沒收時，與蔡進鴻連帶追徵│
│  │      │  │        │      │              │其價額，未扣案販賣毒品所得│
│  │      │  │        │      │              │新臺幣柒佰元與蔡進鴻連帶沒│
│  │      │  │        │      │              │收之，如全部或一部不能沒收│
│  │      │  │        │      │              │時，以其與蔡進鴻財產連帶抵│
│  │      │  │        │      │              │償之。                    │
├─┼───┼─┼────┼───┼───────┼─────────────┤
│14│98年4 │黃│黃建通使│1,000 │1.證人黃建通於│蔡進鴻販賣第二級毒品，累犯│
│  │月29日│建│用門號09│元/1小│  警詢之證述（│，處有期徒刑年柒月，未扣│
│  │12時52│通│00000000│包    │  見警卷(一)第11│案行動電話（門號０９１６５│
│  │分31秒│  │號行動電│      │  5至124頁）  │３２２０４號，含ＳＩＭ卡壹│
│  │通聯後│  │話撥打蔡│      │2.通訊監察指揮│張）壹支沒收，如全部或一部│
│  │之某時│  │進鴻使用│      │  書、通訊監察│不能沒收時，追徵其價額，未│
│  │許    │  │之門號09│      │  譯文、指認犯│扣案販賣毒品所得新臺幣壹仟│
│  │      │  │00000000│      │  罪嫌疑人紀錄│元沒收之，如全部或一部不能│
│  │      │  │號行動電│      │  表（見警卷(一)│沒收時，以其財產抵償之。  │
│  │      │  │話      │      │  第125、126頁│                          │
│  │      │  ├────┤      │  ；原審卷第32│                          │
│  │      │  │嘉義縣水│      │  至34頁）    │                          │
│  │      │  │上鄉粗溪│      │              │                          │
│  │      │  │村地政事│      │              │                          │
│  │      │  │務所附近│      │              │                          │
├─┼───┼─┼────┼───┼───────┼─────────────┤
│15│98年5 │呂│呂聰傅使│500元 │1.證人呂聰傅於│蔡進鴻販賣第二級毒品，累犯│
│  │月5日1│聰│用門號09│      │  警詢、偵查及│，處有期徒刑年柒月，未扣│
│  │4時36 │傅│00000000│      │  原審具結之證│案行動電話（門號０９１６５│
│  │分15秒│  │號行動電│      │  述（見警卷(一)│３２２０４號，含ＳＩＭ卡壹│
│  │通聯後│  │話撥打蔡│      │  第87至91頁；│張）壹支沒收，如全部或一部│
│  │之某時│  │進鴻使用│      │  交查字第2630│不能沒收時，追徵其價額，未│
│  │許    │  │之門號09│      │  號卷第7頁； │扣案販賣毒品所得新臺幣伍佰│
│  │      │  │00000000│      │  原審卷第184 │元沒收之，如全部或一部不能│
│  │      │  │號行動電│      │  至202頁）   │沒收時，以其財產抵償之。  │
│  │      │  │話      │      │2.通訊監察指揮│                          │
│  │      │  ├────┤      │  書、通訊監察│                          │
│  │      │  │嘉義縣水│      │  譯文、指認犯│                          │
│  │      │  │上鄉大崙│      │  罪嫌疑人紀錄│                          │
│  │      │  │村大廟附│      │  表（見警卷(一)│                          │
│  │      │  │近      │      │  第92、98頁；│                          │
│  │      │  │        │      │  原審卷第32至│                          │
│  │      │  │        │      │  34頁）      │                          │
├─┼───┼─┼────┼───┼───────┼─────────────┤
│16│98年5 │呂│呂聰傅使│700元 │1.證人呂聰傅於│蔡進鴻販賣第二級毒品，累犯│
│  │月19日│聰│用門號09│      │  警詢、偵查及│，處有期徒刑年柒月，未扣│
│  │20時5 │傅│00000000│      │  原審具結之證│案行動電話（門號０９１６５│
│  │分43秒│  │號行動電│      │  述（見警卷(一)│３２２０４號，含ＳＩＭ卡壹│
│  │通聯後│  │話撥打蔡│      │  第87至91頁；│張）壹支沒收，如全部或一部│
│  │之某時│  │進鴻使用│      │  交查字第2630│不能沒收時，追徵其價額，未│
│  │許    │  │之門號09│      │  號卷第7頁； │扣案販賣毒品所得新臺幣柒佰│
│  │      │  │00000000│      │  原審卷第184 │元沒收之，如全部或一部不能│
│  │      │  │號行動電│      │  至202頁）   │沒收時，以其財產抵償之。  │
│  │      │  │話      │      │2.通訊監察指揮│                          │
│  │      │  ├────┤      │  書、通訊監察│                          │
│  │      │  │嘉義縣水│      │  譯文、指認犯│                          │
│  │      │  │上鄉大崙│      │  罪嫌疑人紀錄│                          │
│  │      │  │村大廟附│      │  表（見警卷(一)│                          │
│  │      │  │近      │      │  第92、97頁；│                          │
│  │      │  │        │      │  原審卷第32至│                          │
│  │      │  │        │      │  34頁）      │                          │
├─┼───┼─┼────┼───┼───────┼─────────────┤
│17│98年5 │曾│曾安靖使│1,000 │1.證人曾安靖於│蔡進鴻販賣第二級毒品，累犯│
│  │月22日│安│用門號09│元    │  警詢之證述（│，處有期徒刑年柒月，未扣│
│  │12時3 │靖│00000000│      │  見警卷(一)第  │案行動電話（門號０９１９６│
│  │分19秒│  │號行動電│      │  142至146頁）│４０００１號，含ＳＩＭ卡壹│
│  │通聯後│  │話撥打蔡│      │2.通訊監察指揮│張）壹支沒收，如全部或一部│
│  │之某時│  │進鴻使用│      │  書、通訊監察│不能沒收時，追徵其價額，未│
│  │許    │  │之門號09│      │  譯文、指認犯│扣案販賣毒品所得新臺幣壹仟│
│  │      │  │00000000│      │  罪嫌疑人紀錄│元沒收之，如全部或一部不能│
│  │      │  │號行動電│      │  表（見警卷(一)│沒收時，以其財產抵償之。  │
│  │      │  │話      │      │  第147、148；│                          │
│  │      │  ├────┤      │  原審卷第35至│                          │
│  │      │  │嘉義縣水│      │  37頁）      │                          │
│  │      │  │上鄉中興│      │3.拘提報告（見│                          │
│  │      │  │路齊普超│      │  原審卷第255 │                          │
│  │      │  │市旁或嘉│      │  頁）        │                          │
│  │      │  │義縣水上│      │              │                          │
│  │      │  │鄉粗溪村│      │              │                          │
│  │      │  │地政事務│      │              │                          │
│  │      │  │所附近  │      │              │                          │
├─┼───┼─┼────┼───┼───────┼─────────────┤
│18│98年5 │江│江仲洲使│500元/│1.證人江仲洲於│蔡進鴻販賣第二級毒品，累犯│
│  │月23日│仲│用門號09│施用1 │  警詢之證述（│，處有期徒刑年柒月，未扣│
│  │12時13│洲│00000000│次之數│  見警卷(一)第12│案行動電話（門號０９１９６│
│  │分43秒│  │號行動電│量    │  9至134頁）  │４０００１號，含ＳＩＭ卡壹│
│  │通聯後│  │話撥打蔡│      │2.通訊監察指揮│張）壹支沒收，如全部或一部│
│  │之某時│  │進鴻使用│      │  書、通訊監察│不能沒收時，追徵其價額，未│
│  │許    │  │之門號09│      │  譯文、指認犯│扣案販賣毒品所得新臺幣伍佰│
│  │      │  │00000000│      │  罪嫌疑人紀錄│元沒收之，如全部或一部不能│
│  │      │  │號行動電│      │  表（見警卷(一)│沒收時，以其財產抵償之。  │
│  │      │  │話      │      │  第135、136頁│                          │
│  │      │  ├────┤      │  ；原審卷第35│                          │
│  │      │  │嘉義縣水│      │  至37頁）    │                          │
│  │      │  │上鄉粗溪│      │              │                          │
│  │      │  │村地政事│      │              │                          │
│  │      │  │務所附近│      │              │                          │
├─┼───┼─┼────┼───┼───────┼─────────────┤
│19│98年5 │蔡│蔡任傑使│10,000│1.證人蔡任傑於│蔡進鴻販賣第二級毒品，累犯│
│  │月25日│任│用門號09│元    │  警詢之證述（│，處有期徒刑年捌月，未扣│
│  │14時22│傑│00000000│      │  見警卷(一)第16│案行動電話（門號０９１９６│
│  │分9秒 │  │號行動電│      │  3至167頁）  │４０００１號，含ＳＩＭ卡壹│
│  │通聯後│  │話撥打蔡│      │2.通訊監察指揮│張）壹支沒收，如全部或一部│
│  │之某時│  │進鴻使用│      │  書、通訊監察│不能沒收時，追徵其價額，未│
│  │許    │  │之門號09│      │  譯文、指認犯│扣案販賣毒品所得新臺幣壹萬│
│  │      │  │00000000│      │  罪嫌疑人紀錄│元沒收之，如全部或一部不能│
│  │      │  │號行動電│      │  表（見警卷(一)│沒收時，以其財產抵償之。  │
│  │      │  │話      │      │  第168、170頁│                          │
│  │      │  ├────┤      │  ；原審卷第35│                          │
│  │      │  │嘉義縣水│      │  至37頁）    │                          │
│  │      │  │上鄉粗溪│      │              │                          │
│  │      │  │村地政事│      │              │                          │
│  │      │  │務所附近│      │              │                          │
│  │      │  │網咖    │      │              │                          │
├─┼───┼─┼────┼───┼───────┼─────────────┤
│20│98年5 │曾│曾安靖使│500元 │1.證人曾安靖於│蔡進鴻販賣第二級毒品，累犯│
│  │月25日│安│用門號09│      │  警詢之證述（│，處有期徒刑年柒月，未扣│
│  │1時1分│靖│00000000│      │  見警卷(一)第14│案行動電話（門號０９１９６│
│  │3秒通 │  │號行動電│      │  2至146頁）  │４０００１號，含ＳＩＭ卡壹│
│  │聯後之│  │話撥打蔡│      │2.通訊監察指揮│張）壹支沒收，如全部或一部│
│  │某時許│  │進鴻使用│      │  書、通訊監察│不能沒收時，追徵其價額，未│
│  │      │  │之門號09│      │  譯文、指認犯│扣案販賣毒品所得新臺幣伍佰│
│  │      │  │00000000│      │  罪嫌疑人紀錄│元沒收之，如全部或一部不能│
│  │      │  │號行動電│      │  表（見警卷(一)│沒收時，以其財產抵償之。  │
│  │      │  │話      │      │  第147、148頁│                          │
│  │      │  ├────┤      │  ；原審卷第35│                          │
│  │      │  │嘉義縣水│      │  至37頁）    │                          │
│  │      │  │上鄉粗溪│      │3.拘提報告（見│                          │
│  │      │  │村地政事│      │  原審卷第255 │                          │
│  │      │  │務所附近│      │  頁）        │                          │
├─┼───┼─┼────┼───┼───────┼─────────────┤
│21│98年5 │江│江仲洲使│1,000 │1.證人江仲洲於│蔡進鴻販賣第二級毒品，累犯│
│  │月25日│仲│用門號09│元    │  警詢之證述（│，處有期徒刑年柒月，未扣│
│  │21時9 │洲│00000000│      │  見警卷(一)第12│案行動電話（門號０９１９６│
│  │分50秒│  │號行動電│      │  9至134頁）  │４０００１號，含ＳＩＭ卡壹│
│  │通聯後│  │話撥打蔡│      │2.通訊監察指揮│張）壹支沒收，如全部或一部│
│  │之某時│  │進鴻使用│      │  書、通訊監察│不能沒收時，追徵其價額，未│
│  │許    │  │之門號09│      │  譯文、指認犯│扣案販賣毒品所得新臺幣壹仟│
│  │      │  │00000000│      │  罪嫌疑人紀錄│元沒收之，如全部或一部不能│
│  │      │  │號行動電│      │  表（見警卷(一)│沒收時，以其財產抵償之。  │
│  │      │  │話      │      │  第135、136頁│                          │
│  │      │  ├────┤      │  ；原審卷第35│                          │
│  │      │  │嘉義縣水│      │  至37頁）    │                          │
│  │      │  │上鄉媽祖│      │              │                          │
│  │      │  │廟附近  │      │              │                          │
├─┼───┼─┼────┼───┼───────┼─────────────┤
│22│98年5 │呂│呂聰傅使│500元 │1.證人呂聰傅於│蔡進鴻販賣第二級毒品，累犯│
│  │月31日│聰│用門號09│      │  警詢、偵查及│，處有期徒刑年柒月，未扣│
│  │19時20│傅│00000000│      │  原審具結之證│案行動電話（門號０９１６５│
│  │分13秒│  │號行動電│      │  述（見警卷(一)│３２２０４號，含ＳＩＭ卡壹│
│  │通聯後│  │話撥打蔡│      │  第87至91頁；│張）壹支沒收，如全部或一部│
│  │之某時│  │進鴻使用│      │  交查字第2630│不能沒收時，追徵其價額，未│
│  │許    │  │之門號09│      │  號卷第7頁； │扣案販賣毒品所得新臺幣伍佰│
│  │      │  │00000000│      │  原審卷第184 │元沒收之，如全部或一部不能│
│  │      │  │號行動電│      │  至202頁）   │沒收時，以其財產抵償之。  │
│  │      │  │話      │      │2.通訊監察指揮│                          │
│  │      │  ├────┤      │  書、通訊監察│                          │
│  │      │  │嘉義縣水│      │  譯文、指認犯│                          │
│  │      │  │上鄉大崙│      │  罪嫌疑人紀錄│                          │
│  │      │  │村大廟附│      │  表（見警卷(一)│                          │
│  │      │  │近      │      │  第92、98頁；│                          │
│  │      │  │        │      │  原審卷第45至│                          │
│  │      │  │        │      │  47頁）      │                          │
├─┼───┼─┼────┼───┼───────┼─────────────┤
│23│98年6 │江│江仲洲使│500元/│1.證人江仲洲於│蔡進鴻販賣第二級毒品，累犯│
│  │月1日 │仲│用門號09│施用1 │  警詢之證述（│，處有期徒刑年柒月，未扣│
│  │19時1 │洲│00000000│次之數│  見警卷(一)第12│案行動電話（門號０９１９６│
│  │分40秒│  │號行動電│量    │  9至134頁）  │４０００１號，含ＳＩＭ卡壹│
│  │通聯後│  │話撥打蔡│      │2.通訊監察指揮│張）壹支沒收，如全部或一部│
│  │之某時│  │進鴻使用│      │  書、通訊監察│不能沒收時，追徵其價額，未│
│  │許    │  │之門號09│      │  譯文、指認犯│扣案販賣毒品所得新臺幣伍佰│
│  │      │  │00000000│      │  罪嫌疑人紀錄│元沒收之，如全部或一部不能│
│  │      │  │號行動電│      │  表（見警卷(一)│沒收時，以其財產抵償之。  │
│  │      │  │話      │      │  第147、137頁│                          │
│  │      │  ├────┤      │  ；原審卷第35│                          │
│  │      │  │嘉義縣水│      │  至37頁）    │                          │
│  │      │  │上鄉媽祖│      │              │                          │
│  │      │  │廟附近  │      │              │                          │
│  │      │  │（起訴書│      │              │                          │
│  │      │  │誤載為水│      │              │                          │
│  │      │  │上鄉粗溪│      │              │                          │
│  │      │  │村地政事│      │              │                          │
│  │      │  │務所附近│      │              │                          │
│  │      │  │）      │      │              │                          │
├─┼───┼─┼────┼───┼───────┼─────────────┤
│24│98年6 │曾│曾安靖使│1,000 │1.證人曾安靖於│蔡進鴻販賣第二級毒品，累犯│
│  │月2日1│安│用門號09│元    │  警詢之證述（│，處有期徒刑年柒月，未扣│
│  │7時54 │靖│00000000│      │  見警卷(一)第14│案行動電話（門號０９１９６│
│  │分31秒│  │號行動電│      │  2至146頁）  │４０００１號，含ＳＩＭ卡壹│
│  │通聯後│  │話撥打蔡│      │2.通訊監察指揮│張）壹支沒收，如全部或一部│
│  │之某時│  │進鴻使用│      │  書、通訊監察│不能沒收時，追徵其價額，未│
│  │許    │  │之門號09│      │  譯文、指認犯│扣案販賣毒品所得新臺幣壹仟│
│  │      │  │00000000│      │  罪嫌疑人紀錄│元沒收之，如全部或一部不能│
│  │      │  │號行動電│      │  表（見警卷(一)│沒收時，以其財產抵償之。  │
│  │      │  │話      │      │  第147、149頁│                          │
│  │      │  ├────┤      │  ；原審卷第35│                          │
│  │      │  │嘉義縣水│      │  至37頁）    │                          │
│  │      │  │上鄉中興│      │3.拘提報告（見│                          │
│  │      │  │路齊普超│      │  原審卷第255 │                          │
│  │      │  │市旁    │      │  頁）        │                          │
│  │      │  │（起訴書│      │              │                          │
│  │      │  │誤載為水│      │              │                          │
│  │      │  │上鄉粗溪│      │              │                          │
│  │      │  │村地政事│      │              │                          │
│  │      │  │務所附近│      │              │                          │
│  │      │  │）      │      │              │                          │
├─┼───┼─┼────┼───┼───────┼─────────────┤
│25│98年6 │江│江仲洲使│3,000 │1.證人江仲洲於│蔡進鴻販賣第二級毒品，累犯│
│  │月2日2│仲│用門號09│元    │  警詢之證述（│，處有期徒刑年柒月，未扣│
│  │0時22 │洲│00000000│      │  見警卷(一)第12│案行動電話（門號０９１９６│
│  │分3秒 │  │號行動電│      │  9至134頁）  │４０００１號，含ＳＩＭ卡壹│
│  │通聯後│  │話撥打蔡│      │2.通訊監察指揮│張）壹支沒收，如全部或一部│
│  │之某時│  │進鴻使用│      │  書、通訊監察│不能沒收時，追徵其價額，未│
│  │許    │  │之門號09│      │  譯文、指認犯│扣案販賣毒品所得新臺幣仟│
│  │      │  │00000000│      │  罪嫌疑人紀錄│元沒收之，如全部或一部不能│
│  │      │  │號行動電│      │  表（見警卷(一)│沒收時，以其財產抵償之。  │
│  │      │  │話      │      │  第135、137頁│                          │
│  │      │  ├────┤      │  ；原審卷第35│                          │
│  │      │  │嘉義縣水│      │  至37頁）    │                          │
│  │      │  │上鄉粗溪│      │              │                          │
│  │      │  │村地政事│      │              │                          │
│  │      │  │務所附近│      │              │                          │
│  │      │  │或嘉義縣│      │              │                          │
│  │      │  │水上鄉媽│      │              │                          │
│  │      │  │祖廟附近│      │              │                          │
├─┼───┼─┼────┼───┼───────┼─────────────┤
│26│98年6 │江│江仲洲使│1,000 │1.證人江仲洲於│蔡進鴻販賣第二級毒品，累犯│
│  │月5日2│仲│用門號09│元    │  警詢之證述（│，處有期徒刑年柒月，未扣│
│  │3時20 │洲│00000000│      │  見警卷(一)第12│案行動電話（門號０９１９６│
│  │分35秒│  │號行動電│      │  9至134頁）  │４０００１號，含ＳＩＭ卡壹│
│  │通聯後│  │話撥打蔡│      │2.通訊監察指揮│張）壹支沒收，如全部或一部│
│  │之某時│  │進鴻使用│      │  書、通訊監察│不能沒收時，追徵其價額，未│
│  │許    │  │之門號09│      │  譯文、指認犯│扣案販賣毒品所得新臺幣壹仟│
│  │      │  │00000000│      │  罪嫌疑人紀錄│元沒收之，如全部或一部不能│
│  │      │  │號行動電│      │  表（見警卷(一)│沒收時，以其財產抵償之。  │
│  │      │  │話      │      │  第135、137頁│                          │
│  │      │  ├────┤      │  ；原審卷第35│                          │
│  │      │  │嘉義縣水│      │  至37頁）    │                          │
│  │      │  │上鄉粗溪│      │              │                          │
│  │      │  │村地政事│      │              │                          │
│  │      │  │務所附近│      │              │                          │
│  │      │  │或嘉義縣│      │              │                          │
│  │      │  │水上鄉媽│      │              │                          │
│  │      │  │祖廟附近│      │              │                          │
├─┼───┼─┼────┼───┼───────┼─────────────┤
│27│98年6 │曾│曾安靖使│1,000 │1.證人曾安靖於│蔡進鴻販賣第二級毒品，累犯│
│  │月7日1│安│用門號09│元    │  警詢之證述（│，處有期徒刑年柒月，未扣│
│  │1時59 │靖│00000000│      │  見警卷(一)第14│案行動電話（門號０９１９６│
│  │分58秒│  │號行動電│      │  2至146頁）  │４０００１號，含ＳＩＭ卡壹│
│  │通聯後│  │話撥打蔡│      │2.通訊監察指揮│張）壹支沒收，如全部或一部│
│  │之某時│  │進鴻使用│      │  書、通訊監察│不能沒收時，追徵其價額，未│
│  │許    │  │之門號09│      │  譯文、指認犯│扣案販賣毒品所得新臺幣壹仟│
│  │      │  │00000000│      │  罪嫌疑人紀錄│元沒收之，如全部或一部不能│
│  │      │  │號行動電│      │  表（見警卷(一)│沒收時，以其財產抵償之。  │
│  │      │  │話      │      │  第147、150頁│                          │
│  │      │  ├────┤      │  ；原審卷第35│                          │
│  │      │  │嘉義縣水│      │  至37頁）    │                          │
│  │      │  │上鄉中興│      │3.拘提報告（見│                          │
│  │      │  │路齊普超│      │  原審卷第255 │                          │
│  │      │  │市旁    │      │  頁）        │                          │
├─┼───┼─┼────┼───┼───────┼─────────────┤
│28│98年6 │蔡│蔡志宏使│500元 │1.證人蔡志宏於│蔡進鴻販賣第二級毒品，累犯│
│  │月9日1│志│用門號09│      │  警詢之證述（│，處有期徒刑年柒月，未扣│
│  │3時33 │宏│00000000│      │  見警卷(一)第15│案行動電話（門號０９１６５│
│  │分42秒│  │號行動電│      │  4至158頁）  │３２２０４號，含ＳＩＭ卡壹│
│  │通聯後│  │話撥打蔡│      │2.通訊監察指揮│張）壹支沒收，如全部或一部│
│  │之某時│  │進鴻使用│      │  書、通訊監察│不能沒收時，追徵其價額，未│
│  │許    │  │之門號09│      │  譯文、指認犯│扣案販賣毒品所得新臺幣伍佰│
│  │      │  │00000000│      │  罪嫌疑人紀錄│元沒收之，如全部或一部不能│
│  │      │  │號行動電│      │  表（見警卷(一)│沒收時，以其財產抵償之。  │
│  │      │  │話      │      │  第159、160頁│                          │
│  │      │  ├────┤      │  ；原審卷第45│                          │
│  │      │  │嘉義縣水│      │  至47頁）    │                          │
│  │      │  │上鄉粗溪│      │              │                          │
│  │      │  │村地政事│      │              │                          │
│  │      │  │務所附近│      │              │                          │
│  │      │  │網咖    │      │              │                          │
├─┼───┼─┼────┼───┼───────┼─────────────┤
│29│98年6 │江│江仲洲使│3,000 │1.證人江仲洲於│蔡進鴻販賣第二級毒品，累犯│
│  │月10日│仲│用門號09│元    │  警詢之證述（│，處有期徒刑年柒月，未扣│
│  │18時33│洲│00000000│      │  見警卷(一)第12│案行動電話（門號０９１９６│
│  │分52秒│  │號行動電│      │  9至134頁）  │４０００１號，含ＳＩＭ卡壹│
│  │通聯後│  │話撥打蔡│      │2.通訊監察指揮│張）壹支沒收，如全部或一部│
│  │之某時│  │進鴻使用│      │  書、通訊監察│不能沒收時，追徵其價額，未│
│  │許    │  │之門號09│      │  譯文、指認犯│扣案販賣毒品所得新臺幣仟│
│  │（公訴│  │00000000│      │  罪嫌疑人紀錄│元沒收之，如全部或一部不能│
│  │意旨誤│  │號行動電│      │  表（見警卷(一)│沒收時，以其財產抵償之。  │
│  │載為6 │  │話      │      │  第135、138頁│                          │
│  │月17日│  ├────┤      │  ；原審卷第35│                          │
│  │12時33│  │嘉義縣水│      │  至37頁）    │                          │
│  │分17秒│  │上鄉粗溪│      │              │                          │
│  │）    │  │村地政事│      │              │                          │
│  │      │  │務所附近│      │              │                          │
│  │      │  │或嘉義縣│      │              │                          │
│  │      │  │水上鄉媽│      │              │                          │
│  │      │  │祖廟附近│      │              │                          │
├─┼───┼─┼────┼───┼───────┼─────────────┤
│30│98年6 │江│江仲洲使│500元 │1.證人江仲洲於│蔡進鴻販賣第二級毒品，累犯│
│  │月17日│仲│用門號09│      │  警詢之證述（│，處有期徒刑年柒月，未扣│
│  │12時33│洲│00000000│      │  見警卷(一)第12│案行動電話（門號０９１９６│
│  │分7秒 │  │號行動電│      │  9至134頁）  │４０００１號，含ＳＩＭ卡壹│
│  │通聯後│  │話撥打蔡│      │2.通訊監察指揮│張）壹支沒收，如全部或一部│
│  │之某時│  │進鴻使用│      │  書、通訊監察│不能沒收時，追徵其價額，未│
│  │許    │  │之門號09│      │  譯文、指認犯│扣案販賣毒品所得新臺幣伍佰│
│  │      │  │00000000│      │  罪嫌疑人紀錄│元沒收之，如全部或一部不能│
│  │      │  │號行動電│      │  表（見警卷(一)│沒收時，以其財產抵償之。  │
│  │      │  │話      │      │  第135、138頁│                          │
│  │      │  ├────┤      │  ；原審卷第79│                          │
│  │      │  │嘉義縣水│      │  至80頁）    │                          │
│  │      │  │上鄉萬能│      │              │                          │
│  │      │  │工商附近│      │              │                          │
├─┼───┼─┼────┼───┼───────┼─────────────┤
│31│98年6 │江│江仲洲使│500元 │1.證人江仲洲於│蔡進鴻販賣第二級毒品，累犯│
│  │月22日│仲│用門號09│      │  警詢之證述（│，處有期徒刑年柒月，未扣│
│  │11時4 │洲│00000000│      │  見警卷(一)第12│案行動電話（門號０９１９６│
│  │分20秒│  │號行動電│      │  9至134頁）  │４０００１號，含ＳＩＭ卡壹│
│  │通聯後│  │話撥打蔡│      │2.通訊監察指揮│張）壹支沒收，如全部或一部│
│  │之某時│  │進鴻使用│      │  書、通訊監察│不能沒收時，追徵其價額，未│
│  │許    │  │之門號09│      │  譯文、指認犯│扣案販賣毒品所得新臺幣伍佰│
│  │      │  │00000000│      │  罪嫌疑人紀錄│元沒收之，如全部或一部不能│
│  │      │  │號行動電│      │  表（見警卷(一)│沒收時，以其財產抵償之。  │
│  │      │  │話      │      │  第135、139頁│                          │
│  │      │  ├────┤      │  ；原審卷第79│                          │
│  │      │  │嘉義縣水│      │  至80頁）    │                          │
│  │      │  │上鄉粗溪│      │              │                          │
│  │      │  │村地政事│      │              │                          │
│  │      │  │務所附近│      │              │                          │
│  │      │  │網咖    │      │              │                          │
├─┼───┼─┼────┼───┼───────┼─────────────┤
│32│98年6 │蔡│蔡任傑使│2,000 │1.證人蔡任傑於│蔡進鴻販賣第二級毒品，累犯│
│  │月26日│任│用門號09│元    │  警詢之證述見│，處有期徒刑年柒月，未扣│
│  │17時29│傑│00000000│      │  警卷(一)第163 │案行動電話（門號０９１９６│
│  │分20秒│  │號行動電│      │  至167頁）   │４０００１號，含ＳＩＭ卡壹│
│  │通聯後│  │話撥打蔡│      │2.通訊監察指揮│張）壹支沒收，如全部或一部│
│  │之某時│  │進鴻使用│      │  書、通訊監察│不能沒收時，追徵其價額，未│
│  │許    │  │之門號09│      │  譯文、指認犯│扣案販賣毒品所得新臺幣貳仟│
│  │      │  │00000000│      │  罪嫌疑人紀錄│元沒收之，如全部或一部不能│
│  │      │  │號行動電│      │  表（見警卷(一)│沒收時，以其財產抵償之。  │
│  │      │  │話      │      │  第168、170頁│                          │
│  │      │  ├────┤      │  ；原審卷第79│                          │
│  │      │  │嘉義縣水│      │  至80頁）    │                          │
│  │      │  │上鄉粗溪│      │              │                          │
│  │      │  │村地政事│      │              │                          │
│  │      │  │務所附近│      │              │                          │
│  │      │  │網咖    │      │              │                          │
├─┼───┼─┼────┼───┼───────┼─────────────┤
│33│98年6 │江│江仲洲使│500元 │1.證人江仲洲於│蔡進鴻販賣第二級毒品，累犯│
│  │月27日│仲│用門號09│      │  警詢之證述（│，處有期徒刑年柒月，未扣│
│  │19時44│洲│00000000│      │  見警卷(一)第12│案行動電話（門號０９１９６│
│  │分17秒│  │號行動電│      │  9至134頁）  │４０００１號，含ＳＩＭ卡壹│
│  │通聯後│  │話撥打蔡│      │2.通訊監察指揮│張）壹支沒收，如全部或一部│
│  │之某時│  │進鴻使用│      │  書、通訊監察│不能沒收時，追徵其價額，未│
│  │許    │  │之門號09│      │  譯文、指認犯│扣案販賣毒品所得新臺幣伍佰│
│  │      │  │00000000│      │  罪嫌疑人紀錄│元沒收之，如全部或一部不能│
│  │      │  │號行動電│      │  表（見警卷(一)│沒收時，以其財產抵償之。  │
│  │      │  │話      │      │  第135、139頁│                          │
│  │      │  ├────┤      │  ；原審卷第79│                          │
│  │      │  │嘉義縣水│      │  至80頁）    │                          │
│  │      │  │上鄉粗溪│      │              │                          │
│  │      │  │村地政事│      │              │                          │
│  │      │  │務所附近│      │              │                          │
│  │      │  │網咖    │      │              │                          │
├─┼───┼─┼────┼───┼───────┼─────────────┤
│34│98年6 │江│江仲洲使│1,000 │1.證人江仲洲於│蔡進鴻販賣第二級毒品，累犯│
│  │月28日│仲│用門號09│元    │  警詢之證述（│，處有期徒刑年柒月，未扣│
│  │22時46│洲│00000000│      │  見警卷(一)第12│案行動電話（門號０９１９６│
│  │分50秒│  │號行動電│      │  9至134頁）  │４０００１號，含ＳＩＭ卡壹│
│  │通聯後│  │話撥打蔡│      │2.通訊監察指揮│張）壹支沒收，如全部或一部│
│  │之某時│  │進鴻使用│      │  書、通訊監察│不能沒收時，追徵其價額，未│
│  │許    │  │之門號09│      │  譯文、指認犯│扣案販賣毒品所得新臺幣壹仟│
│  │      │  │00000000│      │  罪嫌疑人紀錄│元沒收之，如全部或一部不能│
│  │      │  │號行動電│      │  表（見警卷(一)│沒收時，以其財產抵償之。  │
│  │      │  │話      │      │  第135、139頁│                          │
│  │      │  ├────┤      │  ；原審卷第79│                          │
│  │      │  │嘉義縣水│      │  至80頁）    │                          │
│  │      │  │上鄉粗溪│      │              │                          │
│  │      │  │村地政事│      │              │                          │
│  │      │  │務所附近│      │              │                          │
│  │      │  │網咖    │      │              │                          │
├─┼───┼─┼────┼───┼───────┼─────────────┤
│35│98年6 │蔡│蔡志宏使│1,000 │1.證人蔡志宏於│蔡進鴻販賣第二級毒品，累犯│
│  │月29日│志│用052681│元    │  警詢之證述（│，處有期徒刑年柒月，未扣│
│  │10時28│宏│917號公 │      │  見警卷(一)第15│案行動電話（門號０９１６５│
│  │分13秒│  │共電話撥│      │  4至158頁）  │３２２０４號，含ＳＩＭ卡壹│
│  │通聯後│  │打蔡進鴻│      │2.通訊監察指揮│張）壹支沒收，如全部或一部│
│  │之某時│  │使用之門│      │  書、通訊監察│不能沒收時，追徵其價額，未│
│  │許    │  │號091653│      │  譯文、指認犯│扣案販賣毒品所得新臺幣壹仟│
│  │      │  │2204號行│      │  罪嫌疑人紀錄│元沒收之，如全部或一部不能│
│  │      │  │動電話  │      │  表（見警卷(一)│沒收時，以其財產抵償之。  │
│  │      │  ├────┤      │  第159、161頁│                          │
│  │      │  │嘉義縣水│      │  ；原審卷第77│                          │
│  │      │  │上鄉粗溪│      │  至78頁）    │                          │
│  │      │  │村地政事│      │              │                          │
│  │      │  │務所附近│      │              │                          │
│  │      │  │網咖    │      │              │                          │
├─┼───┼─┼────┼───┼───────┼─────────────┤
│36│98年6 │江│江仲洲使│1,000 │1.證人江仲洲於│蔡進鴻販賣第二級毒品，累犯│
│  │月29日│仲│用門號09│元    │  警詢之證述（│，處有期徒刑年柒月，未扣│
│  │13時21│洲│00000000│      │  見警卷(一)第12│案行動電話（門號０９１９６│
│  │分38秒│  │號行動電│      │  9至134頁）  │４０００１號，含ＳＩＭ卡壹│
│  │通聯後│  │話撥打蔡│      │2.通訊監察指揮│張）壹支沒收，如全部或一部│
│  │之某時│  │進鴻使用│      │  書、通訊監察│不能沒收時，追徵其價額，未│
│  │許    │  │之門號09│      │  譯文、指認犯│扣案販賣毒品所得新臺幣壹仟│
│  │      │  │00000000│      │  罪嫌疑人紀錄│元沒收之，如全部或一部不能│
│  │      │  │號行動電│      │  表（見警卷(一)│沒收時，以其財產抵償之。  │
│  │      │  │話      │      │  第135、139頁│                          │
│  │      │  ├────┤      │  ；原審卷第79│                          │
│  │      │  │嘉義縣水│      │  至80頁）    │                          │
│  │      │  │上鄉粗溪│      │              │                          │
│  │      │  │村地政事│      │              │                          │
│  │      │  │務所附近│      │              │                          │
│  │      │  │網咖    │      │              │                          │
├─┼───┼─┼────┼───┼───────┼─────────────┤
│37│98年6 │江│江仲洲使│500元/│1.證人江仲洲於│蔡進鴻販賣第二級毒品，累犯│
│  │月30日│仲│用門號09│施用1 │  警詢之證述（│，處有期徒刑年柒月，未扣│
│  │19時58│洲│00000000│次之數│  見警卷(一)第12│案行動電話（門號０９１９６│
│  │分23秒│  │號行動電│量    │  9至134頁）  │４０００１號，含ＳＩＭ卡壹│
│  │通聯後│  │話撥打蔡│      │2.通訊監察指揮│張）壹支沒收，如全部或一部│
│  │之某時│  │進鴻使用│      │  書、通訊監察│不能沒收時，追徵其價額，未│
│  │許    │  │之門號09│      │  譯文、指認犯│扣案販賣毒品所得新臺幣伍佰│
│  │      │  │00000000│      │  罪嫌疑人紀錄│元沒收之，如全部或一部不能│
│  │      │  │號行動電│      │  表（見警卷(一)│沒收時，以其財產抵償之。  │
│  │      │  │話      │      │  第135、140頁│                          │
│  │      │  ├────┤      │  ；原審卷第79│                          │
│  │      │  │嘉義縣水│      │  至80頁）    │                          │
│  │      │  │上鄉粗溪│      │              │                          │
│  │      │  │村地政事│      │              │                          │
│  │      │  │務所附近│      │              │                          │
│  │      │  │網咖    │      │              │                          │
├─┼───┼─┼────┼───┼───────┼─────────────┤
│38│98年7 │江│江仲洲使│500元/│1.證人江仲洲於│蔡進鴻販賣第二級毒品，累犯│
│  │月1日8│仲│用門號09│施用1 │  警詢之證述（│，處有期徒刑年柒月，未扣│
│  │時56分│洲│00000000│次之數│  見警卷(一)第12│案行動電話（門號０９１９６│
│  │4秒通 │  │號行動電│量    │  9至134頁）  │４０００１號，含ＳＩＭ卡壹│
│  │聯後之│  │話撥打蔡│      │2.通訊監察指揮│張）壹支沒收，如全部或一部│
│  │某時許│  │進鴻使用│      │  書、通訊監察│不能沒收時，追徵其價額，未│
│  │      │  │之門號09│      │  譯文、指認犯│扣案販賣毒品所得新臺幣伍佰│
│  │      │  │00000000│      │  罪嫌疑人紀錄│元沒收之，如全部或一部不能│
│  │      │  │號行動電│      │  表（見警卷(一)│沒收時，以其財產抵償之。  │
│  │      │  │話      │      │  第135、140頁│                          │
│  │      │  ├────┤      │  ；原審卷第79│                          │
│  │      │  │嘉義縣水│      │  至80頁）    │                          │
│  │      │  │上鄉粗溪│      │              │                          │
│  │      │  │村地政事│      │              │                          │
│  │      │  │務所附近│      │              │                          │
│  │      │  │網咖    │      │              │                          │
├─┼───┼─┼────┼───┼───────┼─────────────┤
│39│98年7 │江│江仲洲使│500元/│1.證人江仲洲於│蔡進鴻販賣第二級毒品，累犯│
│  │月3日1│仲│用門號09│施用1 │  警詢之證述（│，處有期徒刑年柒月，未扣│
│  │1時48 │洲│00000000│次之數│  見警卷(一)第12│案行動電話（門號０９１９６│
│  │分54秒│  │號行動電│量    │  9至134頁）  │４０００１號，含ＳＩＭ卡壹│
│  │通聯後│  │話撥打蔡│      │2.通訊監察指揮│張）壹支沒收，如全部或一部│
│  │之某時│  │進鴻使用│      │  書、通訊監察│不能沒收時，追徵其價額，未│
│  │許    │  │之門號09│      │  譯文、指認犯│扣案販賣毒品所得新臺幣伍佰│
│  │      │  │00000000│      │  罪嫌疑人紀錄│元沒收之，如全部或一部不能│
│  │      │  │號行動電│      │  表（見警卷(一)│沒收時，以其財產抵償之。  │
│  │      │  │話      │      │  第135、140頁│                          │
│  │      │  ├────┤      │  ；原審卷第79│                          │
│  │      │  │嘉義縣水│      │  至80頁）    │                          │
│  │      │  │上鄉粗溪│      │              │                          │
│  │      │  │村地政事│      │              │                          │
│  │      │  │務所附近│      │              │                          │
│  │      │  │網咖    │      │              │                          │
├─┼───┼─┼────┼───┼───────┼─────────────┤
│40│98年7 │江│江仲洲使│500元/│1.證人江仲洲於│蔡進鴻販賣第二級毒品，累犯│
│  │月6日 │仲│用門號09│施用1 │  警詢之證述（│，處有期徒刑年柒月，未扣│
│  │14時25│洲│00000000│次之數│  見警卷(一)第12│案行動電話（門號０９１９６│
│  │分22秒│  │號行動電│量    │  9至134頁）  │４０００１號，含ＳＩＭ卡壹│
│  │通聯後│  │話撥打蔡│      │2.通訊監察指揮│張）壹支沒收，如全部或一部│
│  │之某時│  │進鴻使用│      │  書、通訊監察│不能沒收時，追徵其價額，未│
│  │許    │  │之門號09│      │  譯文、指認犯│扣案販賣毒品所得新臺幣伍佰│
│  │      │  │00000000│      │  罪嫌疑人紀錄│元沒收之，如全部或一部不能│
│  │      │  │號行動電│      │  表（見警卷(一)│沒收時，以其財產抵償之。  │
│  │      │  │話      │      │  第135、140頁│                          │
│  │      │  ├────┤      │  ；原審卷第79│                          │
│  │      │  │嘉義縣水│      │  至80頁）    │                          │
│  │      │  │上鄉中興│      │              │                          │
│  │      │  │路齊普超│      │              │                          │
│  │      │  │市旁    │      │              │                          │
├─┼───┼─┼────┼───┼───────┼─────────────┤
│41│98年7 │曾│曾安靖使│1,000 │1.證人曾安靖於│蔡進鴻販賣第二級毒品，累犯│
│  │月9日1│安│用門號09│元    │  警詢之證述（│，處有期徒刑年柒月，未扣│
│  │4時49 │靖│00000000│      │  見警卷(一)第14│案行動電話（門號０９１９６│
│  │分55秒│  │號行動電│      │  2至146頁）  │４０００１號，含ＳＩＭ卡壹│
│  │通聯後│  │話撥打蔡│      │2.通訊監察指揮│張）壹支沒收，如全部或一部│
│  │之某時│  │進鴻使用│      │  書、通訊監察│不能沒收時，追徵其價額，未│
│  │許    │  │之門號09│      │  譯文、指認犯│扣案販賣毒品所得新臺幣壹仟│
│  │      │  │00000000│      │  罪嫌疑人紀錄│元沒收之，如全部或一部不能│
│  │      │  │號行動電│      │  表（見警卷(一)│沒收時，以其財產抵償之。  │
│  │      │  │話      │      │  第147、151頁│                          │
│  │      │  ├────┤      │  ；原審卷第79│                          │
│  │      │  │嘉義縣水│      │  至80頁）    │                          │
│  │      │  │上鄉中興│      │3.拘提報告（見│                          │
│  │      │  │路齊普超│      │  原審卷第255 │                          │
│  │      │  │市旁    │      │  頁）        │                          │
│  │      │  │（起訴書│      │              │                          │
│  │      │  │誤載為水│      │              │                          │
│  │      │  │上鄉粗溪│      │              │                          │
│  │      │  │村地政事│      │              │                          │
│  │      │  │務所附近│      │              │                          │
│  │      │  │）      │      │              │                          │
├─┼───┼─┼────┼───┼───────┼─────────────┤
│42│98年7 │蔡│蔡志宏使│1,000 │1.證人蔡志宏於│蔡進鴻販賣第二級毒品，累犯│
│  │月11日│志│用門號09│元    │  警詢之證述（│，處有期徒刑年柒月，未扣│
│  │21時27│宏│00000000│      │  見警卷(一)第15│案行動電話（門號０９１９６│
│  │分35秒│  │號行動電│      │  4至158頁）  │４０００１號，含ＳＩＭ卡壹│
│  │通聯後│  │話撥打蔡│      │  ）          │張）壹支沒收，如全部或一部│
│  │之某時│  │進鴻使用│      │2.通訊監察指揮│不能沒收時，追徵其價額，未│
│  │許    │  │之門號09│      │  書、通訊監察│扣案販賣毒品所得新臺幣壹仟│
│  │      │  │00000000│      │  譯文、指認犯│元沒收之，如全部或一部不能│
│  │      │  │號行動電│      │  罪嫌疑人紀錄│沒收時，以其財產抵償之。  │
│  │      │  │話      │      │  表（見警卷(一)│                          │
│  │      │  ├────┤      │  第159、162頁│                          │
│  │      │  │嘉義縣水│      │  ；原審卷第79│                          │
│  │      │  │上鄉粗溪│      │  至80頁）    │                          │
│  │      │  │村地政事│      │              │                          │
│  │      │  │務所附近│      │              │                          │
├─┼───┼─┼────┼───┼───────┼─────────────┤
│43│98年7 │江│江仲洲使│500元/│1.證人江仲洲於│蔡進鴻販賣第二級毒品，累犯│
│  │月12日│仲│用門號09│施用1 │  警詢之證述（│，處有期徒刑年柒月，未扣│
│  │12時43│洲│00000000│次之數│  見警卷(一)第12│案行動電話（門號０９１９６│
│  │分39秒│  │號行動電│量    │  9至134頁）  │４０００１號，含ＳＩＭ卡壹│
│  │通聯後│  │話撥打蔡│      │2.通訊監察指揮│張）壹支沒收，如全部或一部│
│  │之某時│  │進鴻使用│      │  書、通訊監察│不能沒收時，追徵其價額，未│
│  │許    │  │之門號09│      │  譯文、指認犯│扣案販賣毒品所得新臺幣伍佰│
│  │      │  │00000000│      │  罪嫌疑人紀錄│元沒收之，如全部或一部不能│
│  │      │  │號行動電│      │  表（見警卷(一)│沒收時，以其財產抵償之。  │
│  │      │  │話      │      │  第135、141頁│                          │
│  │      │  ├────┤      │  ；原審卷第79│                          │
│  │      │  │嘉義縣水│      │  至80頁）    │                          │
│  │      │  │上鄉粗溪│      │              │                          │
│  │      │  │村地政事│      │              │                          │
│  │      │  │務所附近│      │              │                          │
│  │      │  │網咖    │      │              │                          │
├─┼───┼─┼────┼───┼───────┼─────────────┤
│44│98年7 │江│江仲洲使│500元/│1.證人江仲洲於│蔡進鴻販賣第二級毒品，累犯│
│  │月12日│仲│用門號09│施用1 │  警詢之證述（│，處有期徒刑年柒月，未扣│
│  │22時8 │洲│00000000│次之數│  見警卷(一)第12│案行動電話（門號０９１９６│
│  │分38秒│  │號行動電│量    │  9至134頁）  │４０００１號，含ＳＩＭ卡壹│
│  │通聯後│  │話撥打蔡│      │2.通訊監察指揮│張）壹支沒收，如全部或一部│
│  │之某時│  │進鴻使用│      │  書、通訊監察│不能沒收時，追徵其價額，未│
│  │許    │  │之門號09│      │  譯文、指認犯│扣案販賣毒品所得新臺幣伍佰│
│  │      │  │00000000│      │  罪嫌疑人紀錄│元沒收之，如全部或一部不能│
│  │      │  │號行動電│      │  表（見警卷(一)│沒收時，以其財產抵償之。  │
│  │      │  │話      │      │  第135、141頁│                          │
│  │      │  ├────┤      │  ；原審卷第79│                          │
│  │      │  │嘉義縣水│      │  至80頁）    │                          │
│  │      │  │上鄉粗溪│      │              │                          │
│  │      │  │村地政事│      │              │                          │
│  │      │  │務所附近│      │              │                          │
│  │      │  │網咖    │      │              │                          │
├─┼───┼─┼────┼───┼───────┼─────────────┤
│45│98年7 │呂│呂聰傅使│500元 │1.證人呂聰傅於│蔡進鴻販賣第二級毒品，累犯│
│  │月14日│聰│用門號09│      │  警詢、偵查及│，處有期徒刑年柒月，未扣│
│  │12時53│傅│00000000│      │  原審具結之證│案行動電話（門號０９１６５│
│  │分45秒│  │號行動電│      │  述（見警卷(一)│３２２０４號，含ＳＩＭ卡壹│
│  │通聯後│  │話撥打蔡│      │  第87至91頁；│張）壹支沒收，如全部或一部│
│  │之某時│  │進鴻使用│      │  交查字第2630│不能沒收時，追徵其價額，未│
│  │許    │  │之門號09│      │  號卷第7頁； │扣案販賣毒品所得新臺幣伍佰│
│  │      │  │00000000│      │  原審卷第184 │元沒收之，如全部或一部不能│
│  │      │  │號行動電│      │  至202頁）   │沒收時，以其財產抵償之。  │
│  │      │  │話      │      │2.通訊監察指揮│                          │
│  │      │  ├────┤      │  書、通訊監察│                          │
│  │      │  │嘉義縣水│      │  譯文、指認犯│                          │
│  │      │  │上鄉大崙│      │  罪嫌疑人紀錄│                          │
│  │      │  │村大廟附│      │  表（見警卷(一)│                          │
│  │      │  │近      │      │  第92、99頁；│                          │
│  │      │  │        │      │  原審卷第77至│                          │
│  │      │  │        │      │  78頁）      │                          │
├─┼───┼─┼────┼───┼───────┼─────────────┤
│46│98年7 │黃│黃明堂使│1,000 │1.證人黃明堂於│蔡進鴻販賣第二級毒品，累犯│
│  │月4日 │明│用門號09│元    │  警詢之證述（│，處有期徒刑年柒月，未扣│
│  │20時12│堂│00000000│      │  見警卷第100 │案行動電話（門號０９１６５│
│  │分後之│  │號行動電│      │  至109頁）   │３２２０４號，含ＳＩＭ卡壹│
│  │某時（│  │話撥打蔡│      │2.通訊監察指揮│張）壹支沒收，如全部或一部│
│  │起訴書│  │進鴻使用│      │  指書、通訊監│不能沒收時，追徵其價額，未│
│  │誤載為│  │之門號09│      │  察譯文（警卷│扣案販賣毒品所得新臺幣壹仟│
│  │7月中 │  │00000000│      │  (一)第113頁、 │元沒收之，如全部或一部不能│
│  │旬某日│  │號行動電│      │  原審卷第77至│沒收時，以其財產抵償之。  │
│  │某時許│  │話      │      │  78頁）。    │                          │
│  │）    │  ├────┤      │3.指認人犯罪嫌│                          │
│  │      │  │嘉義縣水│      │  疑人紀錄表（│                          │
│  │      │  │上鄉省道│      │  見警卷(一)第10│                          │
│  │      │  │7-11超商│      │  5頁）       │                          │
│  │      │  │旁      │      │              │                          │
├─┼───┼─┼────┼───┼───────┼─────────────┤
│47│98年7 │曾│曾安靖使│1,000 │1.證人曾安靖於│蔡進鴻販賣第二級毒品，累犯│
│  │月19日│安│用門號09│元    │  警詢之證述（│，處有期徒刑年柒月，未扣│
│  │16時48│靖│00000000│      │  見警卷(一)第14│案行動電話（門號０９１９６│
│  │分45秒│  │號行動電│      │  2至146頁）  │４０００１號，含ＳＩＭ卡壹│
│  │通聯後│  │話撥打蔡│      │2.通訊監察指揮│張）壹支沒收，如全部或一部│
│  │之某時│  │進鴻使用│      │  書、通訊監察│不能沒收時，追徵其價額，未│
│  │許    │  │之門號09│      │  譯文、指認犯│扣案販賣毒品所得新臺幣壹仟│
│  │      │  │00000000│      │  罪嫌疑人紀錄│元沒收之，如全部或一部不能│
│  │      │  │號行動電│      │  表（見警卷(一)│沒收時，以其財產抵償之。  │
│  │      │  │話      │      │  第147、152頁│                          │
│  │      │  ├────┤      │  ；原審卷第  │                          │
│  │      │  │嘉義縣水│      │  85-1頁）    │                          │
│  │      │  │上鄉粗溪│      │3.拘提報告（見│                          │
│  │      │  │村地政事│      │  原審卷第255 │                          │
│  │      │  │務所附近│      │  頁）        │                          │
│  │      │  │網咖    │      │              │                          │
├─┼───┼─┼────┼───┼───────┼─────────────┤
│48│98年7 │呂│呂聰傅使│1,200 │1.證人呂聰傅於│蔡進鴻販賣第二級毒品，累犯│
│  │月20日│聰│用門號09│元    │  警詢、偵查及│，處有期徒刑年柒月，未扣│
│  │某時許│傅│00000000│      │  原審具結之證│案行動電話（門號０９１９６│
│  │      │  │號行動電│      │  述（見警卷(一)│４０００１號，含ＳＩＭ卡壹│
│  │      │  │話撥打蔡│      │  第87至91頁；│張）壹支沒收，如全部或一部│
│  │      │  │進鴻使用│      │  交查字第2630│不能沒收時，追徵其價額，未│
│  │      │  │之門號09│      │  號卷第7頁； │扣案販賣毒品所得新臺幣壹仟│
│  │      │  │00000000│      │  原審卷第184 │貳佰元沒收之，如全部或一部│
│  │      │  │號行動電│      │  至202頁）   │不能沒收時，以其財產抵償之│
│  │      │  │話      │      │2.指認犯罪嫌疑│。                        │
│  │      │  ├────┤      │  人紀錄表（見│                          │
│  │      │  │嘉義縣水│      │  警卷(一)第92頁│                          │
│  │      │  │上鄉大崙│      │  ）          │                          │
│  │      │  │村大廟附│      │              │                          │
│  │      │  │近      │      │              │                          │
└─┴───┴─┴────┴───┴───────┴─────────────┘